【裁判字號】    97,上更(一),3
【裁判日期】    970205
【裁判案由】    常業詐欺
【裁判全文】
臺灣高等法院臺中分院刑事判決       97年度上更(一)字第3號
上  訴  人
即  被  告  子○○
上列上訴人因常業詐欺案件，不服臺灣臺中地方法院94年度訴字
第1267號中華民國94年7月22日第一審判決（起訴案號：臺灣臺
中地方法院檢察署94年度偵字第4870號），提起上訴，經最高法
院發回更審，本院判決如下：
    主  文
原判決撤銷。
子○○共同連續意圖為自己不法之所有，以詐術使人將本人之物
交付，處有期徒刑壹年貳月，減為有期徒刑柒月。扣案如附表三
所示之物沒收。
    事  實
一、子○○明知蔡峰山（經台灣台中地方法院【以下稱原審法院
    】另案判決處有期徒刑四年八月）、朱珮（經原審法院另案
    判決處有期徒刑二年，緩刑五年）、朱怡（經原審法院另案
    判決處有期徒刑二年四月）、張永德（經原審法院另案判決
    處有期徒刑一年九月）、謝政全（經原審法院另案判決處有
    期徒刑一年三月）、劉俊麟（經原審法院判決處有期徒刑一
    年九月）、王杏焄（經原審法院另案判決處有期徒刑一年四
    月）等人與以林本源（綽號「阿源」，經檢察官另案偵查並
    通緝中）為首腦及真實姓名年籍不詳之二成年人以上（即如
    附表二、三詐騙方法欄所示向被害人詐欺之成年人）組成詐
    欺集團（下稱系爭詐欺集團），竟與渠等共同基於意圖為自
    己不法所有之詐欺概括犯意聯絡，連續自九十三年三月十一
    日起至同年六月三十日止，受張永德之邀集而參與系爭詐欺
    集團。系爭詐欺集團之分工方式為：
    (一)由林本源在大陸地區設立電話詐騙據點，往來臺灣地區與
    大陸地區聯繫各項詐騙及提領詐得財物事宜，並由系爭詐欺
    集團成員以如附表一、二詐騙方法欄所示之詐術，致附表一
    、二所示之被害人（附表一被害人計九十四位、附表二被害
    人計二十三位）誤信為真而將金錢匯入或轉入包括如附表三
    、四所示帳戶等如附表一、二詐騙方法欄所示之人頭帳戶後
    【附表一被害人遭詐騙金額總計新臺幣（下同）六千八百三
    十六萬八千九百二十五元，附表二被害人遭詐騙金額總計一
    千一百九十四萬二千五百元，二者合計八千零三十一萬一千
    四百二十五元，其中子○○自九十三年三月十一日起至同年
    六月三十日止參與系爭詐欺集團期間，系爭詐欺集團所連續
    詐騙被害人之金額合計達二千四百十五萬六千一百元】，由
    參與系爭詐欺集團之成員自前揭人頭帳戶提領詐得之金錢；
    (二)蔡峰山於九十二年四月一日、九十二年七月間某日，先後
    自林本源處拿取系爭詐欺集團成員收購而來、自ｔ○○處拿
    取ｔ○○及真實姓名年籍不詳綽號「大雄」之成年人收購而
    來交予系爭詐欺集團（ｔ○○收購人頭帳戶提供交予系爭詐
    欺集團部分，應由檢察官另行偵辦），均已屬系爭詐欺集團
    所有之如附表三（編號3.、7.、8.部分）及附表四所示人頭
    帳戶（經檢察官另案偵查）存摺、金融卡、印章及其密碼等
    物後，再分別將如附表四編號1.至及附表三編號3.所示人
    頭帳戶之存摺、金融卡、印章及其密碼交付並告知張永德；
    將附表四編號至97所示人頭帳戶之存摺、金融卡、印章及
    其密碼交付並告知劉俊麟，再由張永德一人或張永德、謝政
    全二人（自謝政全參與後即以二人為一組）；由劉俊麟一人
    或劉俊麟、王杏焄二人（自王杏焄參與後即以二人為一組）
    ，各將所取得之前揭存摺、金融卡持以測試能否提款（即俗
    稱試車）；(三)俟蔡峰山、朱珮、朱怡接獲系爭詐欺集團成員
    提領詐得金錢之電話通知指示後，分別再由蔡峰山、朱珮或
    朱怡其中一人通知劉俊麟提款；再由蔡峰山通知張永德提款
    ，張永德再通知子○○提款，並由劉俊麟一人或劉俊麟、王
    杏焄二人（自王杏焄參與後即以二人為一組）；張永德則一
    人或與謝政全二人（自謝政全參與後即以二人為一組）提領
    詐得金錢（如附表一、二「附表四帳戶提款人欄」所示），
    子○○則係受張永德通知後，依張永德之指示一人持金融卡
    至自動提款機提領如附表一編號十七、三四、四三所示及其
    餘不詳姓名之被害人處所詐得之金錢，每次提領約數千元至
    數萬元不等，並將所提領之金錢交予張永德，子○○所提領
    之金額共計約十萬元；後劉俊麟將其或其與王杏焄前揭提領
    詐得之金錢，張永德再將其自己提領或與謝政全一同提領或
    子○○所交付前揭提領詐得之金錢分別交予蔡峰山；(四)子○
    ○參與系爭詐欺集團期間，每日自張永德處收取報酬一千元
    之方式以牟利。嗣於九十三年八月十一日十三時三十分許，
    在臺中市○○區○○路與大墩五街口（東興郵局）前，為警
    當場查獲正前往提款之張永德及謝政全，並扣得如附表四編
    號１至及附表三編號3.所示人頭帳戶之存摺、金融卡、印
    章及如附表三編號1.至3.所示行動電話等供前揭連續詐欺取
    財所用或預備所用之物，暨為前揭連續詐欺取財所得之現金
    四十五萬元，經張永德供述於九十四年三月八日通知子○○
    到案，始悉上情。
二、案經臺中市警察局第一分局報請臺灣臺中地方法院檢察署檢
    察官偵查起訴。
    理  由
壹、程序方面：
    按被告以外之人於偵查中向檢察官所為陳述，除顯有不可信
    之情況者外，得為證據，同法第159條之1第2項定有明文 。
    又按被告以外之人（包括證人、鑑定人、告訴人、被害人及
    共同被告等）於檢察事務官、司法警察官或司法警察調查中
    所為之陳述，與審判中不符時，其先前之陳述具有較可信之
    特別情況，且為證明犯罪事實存否所必要者，得為證據，刑
    事訴訟法第159條之2亦定有明文。本件證人附表一、二所示
    被害人固均分別曾於警訊中或檢察官偵查時為陳述，其性質
    雖屬傳聞證據，（詳如後述理由貳之一）惟本院審酌附表一
    、二所示証人即被害人之警偵訊供述核與事証相符，且其等
    該陳述之客觀條件及環境為判斷，心理狀態健全，並無提及
    受到脅迫、利誘或詐欺等不法取供，而為陳述，彼等警偵所
    證述認具有「可信之情況」及非「顯有不可信之情況」，復
    為證明被告之犯罪事實所必要，上開証人等於警詢或偵查中
    之證言自具有證據能力，先為敘明。
貳、實體認定：
一、前揭事實，業據被告子○○於警詢、檢察官偵查中及原審法
    院及本院審理時坦承不諱，核與附表一、二所示証人即被害
    人另案於警詢及檢察官偵查中之證詞、證人ｔ○○於原審法
    院另案審理時之證詞、另案被告蔡峰山、張永德於原審法院
    另案審理時之供述相符，復有另案被告蔡峰山、朱珮、朱怡
    、劉俊麟間之通訊監察譯文各1份及如附表四所示人頭帳戶
    開戶基本資料及其交易明細；如附表一、二所示被害人匯款
    等單據、如附表三（編號3.、7.、8.部分）及附表四所示之
    人頭帳戶存摺、金融卡、印章、附表三（編號1.、2.、4.、
    5.、6.）所示之行動電話手機、月收贓款帳目表現金45萬、
    18萬元、70萬元（均扣案於原審法院94年度訴字第377號刑
    事案件）等資料扣案可資佐證，足認被告自白與事實相符，
    犯行堪以認定。
二、按刑法上所謂常業犯，指反覆以同種類行為為目的之社會活
    動之職業性犯罪而言，至於犯罪所得之多寡，是否恃此犯罪
    為唯一之謀生職業，則非所問，縱令兼有其他職業，仍無礙
    於該常業犯罪之成立 （最高法院85年度臺上字第510號判例
    意旨參照）。查被告子○○參與系爭詐欺集團期間，每日自
    張永德處收取報酬 1千元之方式以牟利，已如前述，則被告
    顯係藉由系爭詐欺集團詐得之財物而恃以營生，並以之為常
    業，足堪認定，核被告所為，均係犯修正刪除前刑法第340
    條之常業詐欺罪。檢察官就被告等之詐欺犯行部分，雖起訴
    請求論以刑法第三百四十條之常業詐欺罪，惟查被告行為後
    ，刑法常業詐欺罪之規定，業於94年1月7日修正公布刪除，
    並於95年7月1日施行，是被告之犯行，因犯後法律已有變更
    ，行為後新法業已刪除常業詐欺罪之規定，本院就刑法於95
    年7月1日修正公布施行前後之規定，認依新法第2條第1項但
    書規定，比較新、舊法結果，刑法之詐欺罪，其法定刑較修
    正前之常業詐欺罪為輕，本件被告所為雖構成常業詐欺罪，
    然經比較新舊法結果，應依刑法第二條第一項之規定，適用
    有利於被告之法律，即適用被告行為時之刑法第三百三十九
    條第一項之普通詐欺罪處罰。故核被告等所為，係犯刑法第
    339條第1項之詐欺罪，被告子○○就前揭詐欺犯行與另案被
    告蔡峰山、朱怡、劉俊麟、王杏焄、張永德、謝政全、朱珮
    、林本源、子○○及系爭詐欺集團成員間（即如附表一、二
    詐騙方法欄所示向被害人詐欺之參與系爭詐欺集團之成年人
    ），均互有犯意聯絡及行為分擔，為共同正犯，被告上訴意
    旨雖以：本案當蔡峰山等人於被害人將款項匯入其等使用之
    人頭帳戶時，該金錢之處分權業已移轉，並置於蔡峰山等人
    實力支配之下，即詐欺犯罪行為業已完成，則被告嗣後至銀
    行領取人頭帳戶內款項之行為，即無事後共犯詐欺之可能等
    語，惟查共犯蔡峰山等人係詐欺集團，被告參與該犯罪集團
    ，而分擔至郵局人頭帳戶提領款項，已有共同犯意聯絡及行
    為分擔甚明，又詐得款項係指定人頭帳戶，由被害人匯款至
    人頭帳戶，此時詐欺犯罪集團並未獲得款項，必須經由犯罪
    集團人員前往人頭帳戶提領款項後，由犯罪集團人員取得款
    項，此時詐欺犯行才算完成，被告前往郵局人頭帳戶提領被
    害人匯來之款項，係詐欺犯行中之行為，核屬共同正犯無訛
    。又被告先後多次詐欺之犯行，時間緊接，所犯又係構成要
    件相同之罪名，顯係基於概括犯意反覆為之，為連續犯，應
    依刑法第五十六條之規定論以一罪，並加重其刑。另本件被
    告所犯上開詐欺犯行，而被告行為後，刑法連續犯之規定，
    業於94年1月7日修正公布刪除，並於95年7月1日施行，則被
    告之犯行，因行為後新法業已刪除連續犯之規定，此刪除雖
    非犯罪構成要件之變更，但顯已影響行為人刑罰之法律效果
    ，自屬法律有變更，依新法第2條第1項規定，比較新、舊法
    結果，仍應適用較有利於被告之行為時法律即舊法論以連續
    犯（最高法院95年第8次刑事庭會議決議參照）。又附表一
    編號1.、2.、10.、15.、18.、、、、、、、、
    、、、、、、、、、、、、（
    由張永德1人或其與謝政全2人提領）及附表二編號9.、14.部
    分（由劉俊麟、王杏焄提領）所示被害人遭系爭詐欺集團詐
    騙之時間（於93年3月11日起至同年6月30日止）、詐騙過程
    、與起訴書所載被告子○○參與系爭詐欺集團之時間互為重
    疊且手法相同，顯與起訴部分被告之詐欺犯行間，有裁判上
    一罪之關係，應為本案之起訴效力所及，法院自得併予審理
    。另起訴書記載被告自93年3月間加入系爭詐欺集團乙節，
    與附表一、二所示被害人遭詐欺集團詐騙之時間部分（於92
    年4月間起至93年9月間），雖有未合，惟此部分均經公訴人
    當庭更正，自不生審理範圍擴張之問題，附此敘明。又被告
    犯罪時間在中華民國96年4月24日以前，合於減刑條件，應
    予以減刑，爰依中華民國96年罪犯減刑條例第2條第1項第3
    款予以減刑，原審認上訴人罪證明確，予以論罪科刑，固非
    無見，惟查原審未及依上開中華民國96年罪犯減刑條例予
    以減刑，未及就刑法於95年7月1日修正公布施行前後之規
    定，加以比較適用，均尚有未洽。被告上訴意旨指摘原判決
    量刑過重，雖無可取，惟原判決既有可議，即無可維持，自
    應由本院加以撤銷改判。爰審酌被告犯罪之動機、目的、被
    告與蔡峰山等人犯罪之手段、詐得之財物金額甚鉅、被告參
    與期間之長短、獲利之多寡與分工之角色、暨其素行、犯罪
    後尚能坦承犯行，態度尚稱良好、已具悔意等一切情狀，量
    處如原審主文第二項所示之刑，及減得之刑，以示懲儆。
三、關於沒收部分：
  (一)按共同正犯因相互間利用他人之行為，以遂行其犯意之實現
    ，本於責任共同之原則，有關沒收部分，對於共犯間供犯罪
    所用之物，自均應為沒收之諭知。本案扣案之如附表三（編
    號3.、7.、8.）及附表三所示之人頭帳戶存摺、提款卡、印
    章等物係屬系爭詐欺集團成員所有，供前揭詐欺犯行所用或
    預備所用之物，又扣案之如附表三（編號1.、2.、4.、5.、
    6.）所示之行動電話手機、月收贓款帳目表等物，分別為被
    告蔡峰山、劉俊麟、張永德、謝政全所有，均供本案詐欺犯
    行所用之物等情，業據另案被告蔡峰山、劉俊麟、張永德另
    案陳明在卷，均應依刑法第38條第1項第2款之規定，宣告沒
    收。
  (二)至另案扣押之現金45萬元、18萬元、70萬元，合計 133萬元
    ，為另案被告蔡峰山等 7人及其所屬系爭詐欺集團因詐欺取
    財犯罪所得之物，雖如前述，然被告子○○自 93年6月30日
    後已脫離系爭詐欺集團，且無證據證明扣案之現金係被告子
    ○○參與系爭詐欺集團期間與其他共犯間共犯本件詐欺取財
    罪所得之物，又前揭133萬元係日後被害人以民事訴訟途徑
    獲致賠償之重要財產，茍經法院諭知沒收，將使被害人因被
    告已無資力而求償無門，是前開詐欺取財犯罪所得之物雖不
    得發還，然亦不宜由法院諭知沒收，以免因法院之判決而影
    響被害人之求償權，是爰不為沒收之諭知。
四、又被告行為後，刑法第28條於94年2月2日修正公布，並於
    95年7 月1日施行，修正後刑法第28條規定：「二人以上共
    同『實行』犯罪之行為者，皆為正犯。」，與修正前第28條
    規定：「二人以上共同『實施』犯罪之行為者，皆為正犯。
    」，二者法律條文規定，形式有所變更，且修正後，剔除完
    全未參與犯罪相關行為之「實行」的「陰謀共同正犯」及「
    預備共同正犯」（即司法院31年9月9日院字第2404號），故
    有行為可罰性要件之實質變更，而有依刑法第2條第1項規定
    之法律變更之情事發生，惟本件被告參與者為構成要件事實
    行為，經比較本件法律適用之結論均屬一致，即不論適用修
    正前、後刑法第28條之規定，本件被告均成立共同正犯，新
    法未對行為人有利，故依刑法第2條第1項前段之規定，應適
    用修正前刑法第28條之規定。刑法第三十三條第五款有關
    罰金刑部分，在新法部分係規定為罰金：新臺幣一千元以上
    ，以百元計算之。而舊法時則係規定為罰金：一元以上。經
    比較修法前後之規定，應認修正前刑法第三十三條第五款之
    規定，對行為人有利。故依刑法第二條第一項前段規定，本
    案關於刑法第三百三十九條第一項之法定刑罰金部分，自應
    適用行為時之法律即修正前刑法第三十三條第五款規定決定
    其罰金部分之法定刑。
據上論結，應依刑事訴訟法第三百六十九條第一項前段、第三百
六十四條、第二百九十九條第一項前段、刑法二條第一項前段、
修正前第二十八條、修正前第五十六條、第三百三十九條第一項
、第三十八條第一項第二款，修正前罰金罰鍰提高標準條例第一
條前段，中華民國96年罪犯減刑條例第二條第一項第三款、第七
條，判決如主文。
本案經檢察官卯○○到庭執行職務。
中    華    民    國    97    年    2    月    5    日
            刑事第二庭  審判長法  官  李  璋  鵬
                              法  官  胡  忠  文
                              法  官  蕭  錦  鍾
上列正本證明與原本無異。
檢察官得上訴。
被告不得上訴。
如不服本判決應於收受送達後十日內向本院提出上訴書狀，其未
敘述上訴之理由者並得於提起上訴後十日內向本院補提理由書（
均須按他造當事人之人數附繕本）。
                              書記官  蕭  訓  慧
中    華    民    國    97    年    2    月    5    日
【附錄論罪科刑法條】
刑法第三百三十九條第一項
（普通詐欺罪）
意圖為自己或第三人不法之所有，以詐術使人將本人或第三人之
物交付者，處5年以下有期徒刑、拘役或科或併科1千元以下罰金
。
附表一：
┌──┬───┬─────┬─────┬───────────┬────────┐
│編號│被害人│遭詐騙時間│遭詐騙金額│    詐  騙  方  法    │附表四帳戶提款人│
│    │      │          │（新臺幣）│                      │                │
├──┼───┼─────┼─────┼───────────┼────────┤
│ 1. │甲○○│於九十三年│五十七萬元│由真實姓名年籍不詳自稱│張永德          │
│    │      │五月二十一│          │為「陳世武」之成年男子│謝政全          │
│    │      │日迄九十三│          │撥打電話給甲○○，詐稱│                │
│    │      │年六月一日│          │「愛瑪仕珠寶鐘錶公司」│                │
│    │      │止        │          │舉辦抽獎活動甲○○得到│                │
│    │      │          │          │一百一十萬元獎金，若要│                │
│    │      │          │          │領取獎金，須先匯款認捐│                │
│    │      │          │          │老人安養中心，甲○○誤│                │
│    │      │          │          │信為真而依「陳世武」指│                │
│    │      │          │          │示至郵局匯款，致甲○○│                │
│    │      │          │          │自其所有郵局帳號008115│                │
│    │      │          │          │00000000號帳戶轉出三筆│                │
│    │      │          │          │金錢各十四萬元、十萬元│                │
│    │      │          │          │、三十三萬元至張祐維（│                │
│    │      │          │          │即如附表四編號）之郵│                │
│    │      │          │          │局帳戶內。            │                │
├──┼───┼─────┼─────┼───────────┼────────┤
│ 2. │乙○○│九十三年六│二十八萬八│由真實姓名年籍不詳之成│劉俊麟          │
│    │      │月二十三日│千元      │年男子撥打電話給乙○○│王杏焄          │
│    │      │          │          │，詐稱新開幕之電腦公司│                │
│    │      │          │          │舉辦抽獎活動乙○○得到│                │
│    │      │          │          │一百三十五萬元獎金，若│                │
│    │      │          │          │要領取獎金，須先捐款作│                │
│    │      │          │          │為慈善之用，乙○○誤信│                │
│    │      │          │          │為真而依其指示至郵局匯│                │
│    │      │          │          │款，致乙○○自其所有帳│                │
│    │      │          │          │戶轉出二十八萬八千元至│                │
│    │      │          │          │許隆吉（即如附表四編號│                │
│    │      │          │          │）之郵局帳戶內。    │                │
├──┼───┼─────┼─────┼───────────┼────────┤
│ 3. │丁○○│九十三年八│十四萬四千│由真實姓名年籍不詳之成│劉俊麟          │
│    │      │月十二日  │元        │年女子撥打電話給丁○○│王杏焄          │
│    │      │          │          │，詐稱「德利投資顧問公│                │
│    │      │          │          │司」舉辦抽獎活動丁○○│                │
│    │      │          │          │得到一百五十萬元獎金，│                │
│    │      │          │          │若要領取獎金，須先匯款│                │
│    │      │          │          │認捐伊甸慈善機構，古志│                │
│    │      │          │          │誠誤信為真而依其指示至│                │
│    │      │          │          │郵局匯款，致丁○○自其│                │
│    │      │          │          │所有郵局帳戶轉出十四萬│                │
│    │      │          │          │四千元至吳盛煥（即如附│                │
│    │      │          │          │表四編號）之銀行帳戶│                │
│    │      │          │          │內。                  │                │
├──┼───┼─────┼─────┼───────────┼────────┤
│ 4. │戊○○│九十三年八│七萬元    │由真實姓名年籍不詳之成│張永德          │
│    │      │月十日    │          │年女子撥打電話給戊○○│謝政全          │
│    │      │          │          │，詐稱「喜來登精品公司│                │
│    │      │          │          │」舉辦抽獎活動戊○○得│                │
│    │      │          │          │到八十萬元獎金，若要領│                │
│    │      │          │          │取獎金，須先匯款捐助老│                │
│    │      │          │          │人安養中心，戊○○誤信│                │
│    │      │          │          │為真而依其指示至郵局匯│                │
│    │      │          │          │款，致戊○○自其所有郵│                │
│    │      │          │          │局帳戶轉出七萬元至郭俊│                │
│    │      │          │          │杰（即如附表四編號）│                │
│    │      │          │          │之郵局帳戶內。        │                │
├──┼───┼─────┼─────┼───────────┼────────┤
│ 5. │己○○│於九十三年│一百六十九│以誠泰投資控股有限公司│劉俊麟          │
│    │      │八月十日迄│萬四千四百│名義撥打電話給己○○，│王杏焄          │
│    │      │九十三年十│元        │詐稱該公司舉辦抽獎活動│                │
│    │      │月十四日止│          │己○○得到一百三十五萬│                │
│    │      │          │          │元獎金，若要領取獎金，│                │
│    │      │          │          │須先認購該公司基金，白│                │
│    │      │          │          │秀娟誤信為真而依其指示│                │
│    │      │          │          │至郵局匯款，致己○○自│                │
│    │      │          │          │其所有郵局帳戶轉出八筆│                │
│    │      │          │          │金錢各十四萬四千元、十│                │
│    │      │          │          │萬元、五十五萬元、二十│                │
│    │      │          │          │萬元、五萬元、二十萬元│                │
│    │      │          │          │、二十萬元、二十五萬元│                │
│    │      │          │          │至許隆吉（即如附表四編│                │
│    │      │          │          │號）、徐永全（即如附│                │
│    │      │          │          │表四編號78）、許碧真、│                │
│    │      │          │          │呂炳輝之郵局帳戶內。  │                │
├──┼───┼─────┼─────┼───────────┼────────┤
│ 6. │庚○○│九十三年八│五十二萬二│由真實姓名年籍不詳之男│劉俊麟          │
│    │      │月間      │千元      │子撥打電話給庚○○，詐│王杏焄          │
│    │      │          │          │稱某科技公司舉辦抽獎活│                │
│    │      │          │          │動庚○○得到新台幣一百│                │
│    │      │          │          │多萬元獎金，若要領取獎│                │
│    │      │          │          │金，須先匯款認捐安養中│                │
│    │      │          │          │心，庚○○誤信為真而依│                │
│    │      │          │          │其指示至郵局匯款，致石│                │
│    │      │          │          │聖芳自其所有郵局、銀行│                │
│    │      │          │          │帳戶轉出三筆金錢各七萬│                │
│    │      │          │          │二千元、十萬元、三十五│                │
│    │      │          │          │萬元至徐永全（即如附表│                │
│    │      │          │          │四編號）、張庭瑄之郵│                │
│    │      │          │          │局帳戶內。            │                │
├──┼───┼─────┼─────┼───────────┼────────┤
│ 7. │辛○○│於九十二年│三萬四千元│由真實姓名年籍不詳成年│劉俊麟          │
│    │      │十二月十五│          │人以誠泰投資控股有限公│王杏焄          │
│    │      │日迄九十二│          │司名義撥打電話給辛○○│                │
│    │      │年十二月十│          │，詐稱該公司舉辦抽獎活│                │
│    │      │七日止    │          │動辛○○得到一百三十五│                │
│    │      │          │          │萬元獎金，若要領取獎金│                │
│    │      │          │          │，須先匯款認購該公司基│                │
│    │      │          │          │金，辛○○誤信為真而依│                │
│    │      │          │          │其指示至郵局匯款，致任│                │
│    │      │          │          │龍生自其所有郵局帳戶轉│                │
│    │      │          │          │出二筆金錢各八千元、二│                │
│    │      │          │          │萬六千元至陳忠德（即如│                │
│    │      │          │          │附表四編號）之郵局帳│                │
│    │      │          │          │戶內。                │                │
├──┼───┼─────┼─────┼───────────┼────────┤
│ 8. │壬○○│於九十三年│三十一萬元│由真實姓名年籍不詳之成│劉俊麟          │
│    │      │八月十六日│          │年女子撥打電話給壬○○│王杏焄          │
│    │      │迄九十三年│          │，詐稱某科技公司舉辦抽│                │
│    │      │九月三日止│          │獎活動壬○○得到一百多│                │
│    │      │          │          │萬元獎金，若要領取獎金│                │
│    │      │          │          │，須先匯款認捐慈善機構│                │
│    │      │          │          │，壬○○誤信為真而依其│                │
│    │      │          │          │指示至郵局匯款，致江明│                │
│    │      │          │          │錚自其所有郵局帳戶轉出│                │
│    │      │          │          │三筆金錢各十四萬元、七│                │
│    │      │          │          │萬元、十萬元至某人及蕭│                │
│    │      │          │          │羽軒（即如附表四編號│                │
│    │      │          │          │）、王鈞彥（即如附表四│                │
│    │      │          │          │編號）之郵局帳戶。  │                │
├──┼───┼─────┼─────┼───────────┼────────┤
│ 9. │丑○○│九十三年八│十七萬三千│由真實姓名年籍不詳成年│劉俊麟          │
│    │      │月三日    │元        │人以湯臣投資控股有限公│王杏焄          │
│    │      │          │          │司名義撥打電話給丑○○│                │
│    │      │          │          │，詐稱該公司舉辦抽獎活│                │
│    │      │          │          │動丑○○得到一百二十萬│                │
│    │      │          │          │元獎金，若要領取獎金，│                │
│    │      │          │          │須先匯款認購該公司基金│                │
│    │      │          │          │，丑○○誤信為真而依其│                │
│    │      │          │          │指示至郵局匯款，致余志│                │
│    │      │          │          │和自其所有郵局帳戶轉出│                │
│    │      │          │          │二筆金錢各七萬三千元、│                │
│    │      │          │          │十萬元至林勝宏（即如附│                │
│    │      │          │          │表四編號92）、蕭宇軒（│                │
│    │      │          │          │即如附表四編號）之郵│                │
│    │      │          │          │局帳戶內。            │                │
├──┼───┼─────┼─────┼───────────┼────────┤
│ 10. │寅○○│九十三年六│十八萬五千│由真實姓名年籍不詳之成│張永德          │
│    │      │月十三日  │元        │年男子撥打電話給寅○○│謝政全          │
│    │      │          │          │，詐稱「全宏科技有限公│                │
│    │      │          │          │司」舉辦抽獎活動寅○○│                │
│    │      │          │          │得到新台幣一百二十萬元│                │
│    │      │          │          │獎金，若要領取獎金，須│                │
│    │      │          │          │先匯款給老人安養中心，│                │
│    │      │          │          │，寅○○誤信為真而依其│                │
│    │      │          │          │指示至郵局匯款，致吳明│                │
│    │      │          │          │桂自其所有郵局帳戶轉出│                │
│    │      │          │          │二筆金錢各八萬五千元、│                │
│    │      │          │          │十萬元至張文全（即如附│                │
│    │      │          │          │表四編號）、陳文霖之│                │
│    │      │          │          │郵局帳戶內。          │                │
├──┼───┼─────┼─────┼───────────┼────────┤
│ 11. │巳○○│於九十二年│十二萬元  │由真實姓名年籍不詳成年│                │
│    │      │四月十五日│          │人以聯洲投資控股有限公│                │
│    │      │迄九十二年│          │司名義撥打電話給巳○○│                │
│    │      │四月二十五│          │，詐稱該公司舉辦抽獎活│                │
│    │      │日止      │          │動巳○○得到五十餘萬元│                │
│    │      │          │          │獎金，若要領取獎金，須│                │
│    │      │          │          │先認購該公司基金，宋思│                │
│    │      │          │          │慧誤信為真而依其指示至│                │
│    │      │          │          │郵局匯款，致巳○○自其│                │
│    │      │          │          │所有郵局帳戶轉出三筆金│                │
│    │      │          │          │錢各一萬元、六萬元、五│                │
│    │      │          │          │萬元至王家溫、黃智偉之│                │
│    │      │          │          │郵局帳戶內。          │                │
├──┼───┼─────┼─────┼───────────┼────────┤
│ 12. │午○○│九十二年五│七萬元    │由真實姓名年籍不詳成年│劉俊麟          │
│    │      │月二十日  │          │人以某投資公司名義撥打│                │
│    │      │          │          │電話給午○○，詐稱該公│                │
│    │      │          │          │司舉辦抽獎活動午○○得│                │
│    │      │          │          │到八十萬元獎金，若要領│                │
│    │      │          │          │取獎金，須先匯款作為投│                │
│    │      │          │          │資該公司之用，午○○誤│                │
│    │      │          │          │信為真而依其指示至郵局│                │
│    │      │          │          │匯款，致午○○自其所有│                │
│    │      │          │          │郵局帳戶轉出七萬元至李│                │
│    │      │          │          │宇軒（即如附表四編號95│                │
│    │      │          │          │）之郵局帳戶內。      │                │
├──┼───┼─────┼─────┼───────────┼────────┤
│ 13. │未○○│九十三年七│五十二萬一│由真實姓名年籍不詳之成│劉俊麟          │
│    │      │月間      │千元      │年男子撥打電話給未○○│王杏焄          │
│    │      │          │          │，詐稱「德利投資顧問公│                │
│    │      │          │          │司」舉辦抽獎活動未○○│                │
│    │      │          │          │得到港幣三十萬元獎金，│                │
│    │      │          │          │若要領取獎金，須先購買│                │
│    │      │          │          │該公司股票成為會員，李│                │
│    │      │          │          │官勳誤信為真而依其指示│                │
│    │      │          │          │至郵局匯款，致未○○自│                │
│    │      │          │          │其所有郵局帳戶轉出五筆│                │
│    │      │          │          │金錢各七萬一千元、十萬│                │
│    │      │          │          │元、十七萬元、五萬元、│                │
│    │      │          │          │十三萬元至某人及楊文浩│                │
│    │      │          │          │（即如附表四編號）之│                │
│    │      │          │          │郵局帳戶內。          │                │
├──┼───┼─────┼─────┼───────────┼────────┤
│ 14. │申○○│於九十二年│十二萬元  │由真實姓名年籍不詳之成│劉俊麟          │
│    │      │七月二月迄│          │年男子撥打電話給申○○│                │
│    │      │九十二年七│          │，詐稱「興業集團國際開│                │
│    │      │月三日止  │          │發公司」舉辦抽獎活動李│                │
│    │      │          │          │冠霖得到港幣三十萬元獎│                │
│    │      │          │          │金，若要領取獎金，須先│                │
│    │      │          │          │認捐慈善機構，申○○誤│                │
│    │      │          │          │信為真而依其指示至郵局│                │
│    │      │          │          │匯款，致申○○自其所有│                │
│    │      │          │          │郵局帳戶轉出三筆金錢各│                │
│    │      │          │          │五萬元、二萬元、五萬元│                │
│    │      │          │          │至宋宏國（即如附表四編│                │
│    │      │          │          │號）、陳國展（帳號：│                │
│    │      │          │          │000000000000000）之郵 │                │
│    │      │          │          │局帳戶內。            │                │
├──┼───┼─────┼─────┼───────────┼────────┤
│ 15. │酉○○│於九十三年│十八萬五千│由真實姓名年籍不詳之成│張永德          │
│    │      │五月二十七│元        │年男子撥打電話給酉○○│謝政全          │
│    │      │日迄九十三│          │，詐稱「全宏科技公司」│                │
│    │      │年六月四日│          │舉辦抽獎活動酉○○得到│                │
│    │      │          │          │一百一十萬元獎金，若要│                │
│    │      │          │          │領取獎金，須先匯款捐助│                │
│    │      │          │          │老人安養中心，酉○○誤│                │
│    │      │          │          │信為真而依其指示至郵局│                │
│    │      │          │          │匯款，致酉○○自其所有│                │
│    │      │          │          │郵局帳戶轉出三筆金錢各│                │
│    │      │          │          │一萬五千元、七萬元、十│                │
│    │      │          │          │萬元至張文全（即如附表│                │
│    │      │          │          │四編號）、王祉翔（帳│                │
│    │      │          │          │號：00000000000000）之│                │
│    │      │          │          │郵局帳戶內。          │                │
├──┼───┼─────┼─────┼───────────┼────────┤
│ 16. │戌○○│九十三年八│六萬三千二│由真實姓名年籍不詳之成│張永德          │
│    │      │月二日    │百五十元  │年男子撥打電話給戌○○│謝政全          │
│    │      │          │          │，詐稱「匯豐家電」舉辦│                │
│    │      │          │          │抽獎活動戌○○得到一百│                │
│    │      │          │          │萬元獎金，若要領取獎金│                │
│    │      │          │          │，須先加入該公司國際匯│                │
│    │      │          │          │款金融保險金，戌○○誤│                │
│    │      │          │          │信真而依其指示至郵局匯│                │
│    │      │          │          │款，致戌○○自其所有郵│                │
│    │      │          │          │局帳戶轉出六萬三千二百│                │
│    │      │          │          │五十元至沈庭語（即如附│                │
│    │      │          │          │表四編號）之郵局帳戶│                │
│    │      │          │          │內。                  │                │
├──┼───┼─────┼─────┼───────────┼────────┤
│ 17. │亥○○│於九十三年│八萬五千元│由真實姓名年籍不詳之成│子○○          │
│    │      │五月二十四│          │年男子撥打電話給亥○○│                │
│    │      │日迄九十三│          │，詐稱「全宏科技公司」│                │
│    │      │年六月二日│          │舉辦抽獎活動亥○○得到│                │
│    │      │止        │          │一百一十五萬元獎金，若│                │
│    │      │          │          │要領取獎金，須先匯款捐│                │
│    │      │          │          │助老人安養中心，亥○○│                │
│    │      │          │          │誤信為真而依其指示至郵│                │
│    │      │          │          │局匯款，致亥○○自其所│                │
│    │      │          │          │有郵局帳戶轉出三筆金錢│                │
│    │      │          │          │各二萬三千元、四萬二千│                │
│    │      │          │          │元、二萬元至某人（帳號│                │
│    │      │          │          │：00000000000000）及林│                │
│    │      │          │          │顥晏（即如附表四編號│                │
│    │      │          │          │）之郵局帳戶內。      │                │
├──┼───┼─────┼─────┼───────────┼────────┤
│ 18. │天○○│九十三年六│六萬元    │由真實姓名年籍不詳之成│張永德          │
│    │      │月二十一日│          │年男子撥打電話給天○○│謝政全          │
│    │      │          │          │，詐稱「全宏科技有限公│                │
│    │      │          │          │司」舉辦抽獎活動天○○│                │
│    │      │          │          │得到一百十五萬元獎金，│                │
│    │      │          │          │若要領取獎金，須先匯款│                │
│    │      │          │          │捐助老人安養中心，杜建│                │
│    │      │          │          │民誤信為真而依其指示至│                │
│    │      │          │          │郵局匯款，致天○○自其│                │
│    │      │          │          │所有郵局帳戶轉出六萬元│                │
│    │      │          │          │至林義傑（即如附表四編│                │
│    │      │          │          │號）之郵局帳戶內。  │                │
├──┼───┼─────┼─────┼───────────┼────────┤
│ 19. │地○○│於九十二年│五十一萬元│由真實姓名年籍不詳之成│張永德          │
│    │      │十月二十八│          │年男子撥打電話給地○○│                │
│    │      │日迄九十二│          │，詐稱「萬寶隆鐘錶股份│                │
│    │      │年十一月十│          │有限公司」舉辦抽獎活動│                │
│    │      │二日止    │          │地○○得到港幣七十五萬│                │
│    │      │          │          │元獎金，若要領取獎金，│                │
│    │      │          │          │須先匯款捐助老人安養中│                │
│    │      │          │          │心，地○○誤信為真而依│                │
│    │      │          │          │其指示至郵局匯款，致周│                │
│    │      │          │          │建宏自其所有郵局帳戶轉│                │
│    │      │          │          │出三筆金錢各六萬元、十│                │
│    │      │          │          │萬元、三十五萬元至梁峻│                │
│    │      │          │          │穎（即如附表四編號４）│                │
│    │      │          │          │之郵局帳戶內。        │                │
├──┼───┼─────┼─────┼───────────┼────────┤
│ 20. │宇○○│於九十三年│五十二萬元│由真實姓名年籍不詳之成│                │
│    │      │七月二十九│          │年女子撥打電話給宇○○│                │
│    │      │日迄九十三│          │，詐稱「喜來登國際精品│                │
│    │      │年七月三十│          │公司」舉辦抽獎活動周慶│                │
│    │      │日止      │          │彬得到一百二十萬元獎金│                │
│    │      │          │          │，若要領取獎金，須先認│                │
│    │      │          │          │捐「竹山慈濟療養院」，│                │
│    │      │          │          │宇○○誤信為真而依其指│                │
│    │      │          │          │示至郵局匯款，致宇○○│                │
│    │      │          │          │自其所有郵局帳戶轉出五│                │
│    │      │          │          │筆金錢各七萬元、第二次│                │
│    │      │          │          │至第五次合計四十五萬元│                │
│    │      │          │          │至徐茂坤（帳號：004163│                │
│    │      │          │          │00000000）、陳巧旻（帳│                │
│    │      │          │          │號：00000000000000）之│                │
│    │      │          │          │郵局帳戶內。          │                │
├──┼───┼─────┼─────┼───────────┼────────┤
│  │宙○○│於九十二年│三十七萬元│由真實姓名年籍不詳之成│劉俊麟          │
│    │      │五月二十日│          │年女子撥打電話給宙○○│                │
│    │      │迄九十二年│          │，詐稱「興業集團國際開│                │
│    │      │五月二十七│          │發有限公司」辦抽獎活動│                │
│    │      │日止      │          │宙○○得到一百二十萬元│                │
│    │      │          │          │獎金，若要領取獎金，須│                │
│    │      │          │          │先認購該公司基金，林子│                │
│    │      │          │          │春誤信為真而依其指示至│                │
│    │      │          │          │郵局匯款，致宙○○自其│                │
│    │      │          │          │所有郵局帳戶轉出四筆金│                │
│    │      │          │          │錢各七萬元、十萬元、十│                │
│    │      │          │          │萬元、十萬元至宋宏國（│                │
│    │      │          │          │即如附表四編號）之郵│                │
│    │      │          │          │局帳戶內。            │                │
├──┼───┼─────┼─────┼───────────┼────────┤
│  │玄○○│九十二年四│十萬元    │以某投資控股有限公司名│劉俊麟          │
│    │      │月二十九日│          │義撥打電話給玄○○，詐│                │
│    │      │          │          │稱該公司舉辦抽獎活動林│                │
│    │      │          │          │文平得到八十萬元獎金，│                │
│    │      │          │          │若要領取獎金，須先匯款│                │
│    │      │          │          │給該公司作為慈善機構之│                │
│    │      │          │          │救濟金，玄○○誤信為真│                │
│    │      │          │          │而依其指示至郵局匯款，│                │
│    │      │          │          │致玄○○自其所有郵局帳│                │
│    │      │          │          │戶轉出十萬元至李宇軒（│                │
│    │      │          │          │即如附表四編號95）之郵│                │
│    │      │          │          │局帳戶內。            │                │
├──┼───┼─────┼─────┼───────────┼────────┤
│  │黃○○│於九十二年│十七萬元  │由真實姓名年籍不詳之成│劉俊麟          │
│    │      │七月二十二│          │年男子撥打電話給黃○○│                │
│    │      │日迄九十二│          │，詐稱某科技公司舉辦抽│                │
│    │      │年七月二十│          │獎活動黃○○得到新台幣│                │
│    │      │三日止    │          │三百五十萬元獎金，若要│                │
│    │      │          │          │領取獎金，須先匯款認捐│                │
│    │      │          │          │「南投縣聖德啟智禪院」│                │
│    │      │          │          │，黃○○誤信為真而依其│                │
│    │      │          │          │指示至郵局匯款，致林妙│                │
│    │      │          │          │貞自其所有郵局帳戶轉出│                │
│    │      │          │          │二筆金錢各七萬元、十萬│                │
│    │      │          │          │元至謝清煌（即如附表四│                │
│    │      │          │          │編號97）、宋宏國（即如│                │
│    │      │          │          │附表四編號）之郵局帳│                │
│    │      │          │          │戶內。                │                │
├──┼───┼─────┼─────┼───────────┼────────┤
│  │Ａ○○│於九十三年│十八萬元  │由真實姓名年籍不詳之成│張永德          │
│    │      │八月五日迄│          │年男子撥打電話給Ａ○○│謝政全          │
│    │      │九十三年八│          │，詐稱「全宏科技有限公│                │
│    │      │月十日止  │          │司」舉辦抽獎活動Ａ○○│                │
│    │      │          │          │得到港幣二十五萬元獎金│                │
│    │      │          │          │，若要領取獎金，須先認│                │
│    │      │          │          │捐安養中心，，Ａ○○誤│                │
│    │      │          │          │信為真而依其指示至郵局│                │
│    │      │          │          │匯款，致Ａ○○自其所有│                │
│    │      │          │          │郵局帳戶轉出二筆金錢各│                │
│    │      │          │          │八萬元、十萬元至洪于芳│                │
│    │      │          │          │（即如附表四編號７）之│                │
│    │      │          │          │郵局帳戶內。          │                │
├──┼───┼─────┼─────┼───────────┼────────┤
│  │Ｂ○○│九十三年三│八百萬元  │以珠寶投資控股有限公司│劉俊麟          │
│    │      │月十八日  │          │名義撥打電話給Ｂ○○，│王杏焄          │
│    │      │          │          │詐稱該公司舉辦抽獎活動│                │
│    │      │          │          │Ｂ○○得到九十萬元獎金│                │
│    │      │          │          │，若要領取獎金，須先匯│                │
│    │      │          │          │稅金部分，，Ｂ○○誤信│                │
│    │      │          │          │為真而依其指示至郵局匯│                │
│    │      │          │          │款，致Ｂ○○自其所有郵│                │
│    │      │          │          │局帳戶轉出數筆金錢合計│                │
│    │      │          │          │八百萬元至許隆吉（即如│                │
│    │      │          │          │附表四編號）之郵局帳│                │
│    │      │          │          │戶內。                │                │
├──┼───┼─────┼─────┼───────────┼────────┤
│  │Ｃ○○│九十三年七│二十萬元  │由真實姓名年籍不詳之自│                │
│    │      │月十二日  │          │稱為聯邦銀行人員之成年│                │
│    │      │          │          │女子撥打電話給Ｃ○○，│                │
│    │      │          │          │詐稱Ｃ○○之個人資料外│                │
│    │      │          │          │洩遭盜領現金，Ｃ○○誤│                │
│    │      │          │          │信為真而依該女子指示，│                │
│    │      │          │          │再撥打電話與真實姓名年│                │
│    │      │          │          │籍不詳自稱「中央銀行電│                │
│    │      │          │          │腦部」「王主任」之成年│                │
│    │      │          │          │男子聯繫，並依「王主任│                │
│    │      │          │          │」指示至自動櫃員機操作│                │
│    │      │          │          │提款卡，致Ｃ○○自其所│                │
│    │      │          │          │有郵局帳戶轉出二筆金錢│                │
│    │      │          │          │各十萬元、十萬元至大眾│                │
│    │      │          │          │商業銀行、第七商業銀行│                │
│    │      │          │          │帳戶內。              │                │
├──┼───┼─────┼─────┼───────────┼────────┤
│  │Ｃ○○│於九十三年│三十三萬一│由真實姓名年籍不詳成年│劉俊麟          │
│    │      │七月五日迄│千元      │人以投資控股公司名義撥│王杏焄          │
│    │      │九十三年八│          │打電話給Ｃ○○，詐稱該│                │
│    │      │月三日止  │          │公司舉辦抽獎活動Ｃ○○│                │
│    │      │          │          │得到一百二十萬元獎金，│                │
│    │      │          │          │若要領取獎金，須先匯款│                │
│    │      │          │          │認購該公司基金，Ｃ○○│                │
│    │      │          │          │誤信為真而依其指示至郵│                │
│    │      │          │          │局匯款，致Ｃ○○自其所│                │
│    │      │          │          │有郵局帳戶轉出六筆金錢│                │
│    │      │          │          │各二萬一千元、五萬元、│                │
│    │      │          │          │三萬元、七萬元、十萬元│                │
│    │      │          │          │、六萬元至廖士明（帳號│                │
│    │      │          │          │：00000000000000）、楊│                │
│    │      │          │          │文浩（即如附表四編號│                │
│    │      │          │          │）、蘇博仁之郵局帳戶內│                │
│    │      │          │          │。                    │                │
├──┼───┼─────┼─────┼───────────┼────────┤
│  │Ｄ○○│於九十三年│二十二萬元│由真實姓名年籍不詳之成│張永德          │
│    │      │三月八日迄│          │年男子撥打電話給Ｄ○○│                │
│    │      │九十三年三│          │，詐稱「全宏科技有限公│                │
│    │      │月九日止  │          │司」舉辦抽獎活動Ｄ○○│                │
│    │      │          │          │得到一百一十萬元獎金，│                │
│    │      │          │          │若要領取獎金，須先匯款│                │
│    │      │          │          │給老人安養中心，Ｄ○○│                │
│    │      │          │          │誤信為真而依其指示至郵│                │
│    │      │          │          │局匯款，致Ｄ○○自其所│                │
│    │      │          │          │有郵局帳戶轉出二筆金錢│                │
│    │      │          │          │各十二萬元、十萬元至陳│                │
│    │      │          │          │侑謦（即如附表四編號│                │
│    │      │          │          │）之郵局帳戶內。      │                │
├──┼───┼─────┼─────┼───────────┼────────┤
│  │Ｅ○○│於九十二年│四百零二萬│由真實姓名年籍不詳之成│張永德          │
│    │      │九月十二日│元        │年男子撥打電話給Ｅ○○│                │
│    │      │迄九十二年│          │，詐稱「登喜路國際精品│                │
│    │      │九月三十日│          │公司」舉辦抽獎活動林金│                │
│    │      │止        │          │蓮得到二千九百五十萬元│                │
│    │      │          │          │獎金，若要領取獎金，須│                │
│    │      │          │          │先認捐老人安養中心，林│                │
│    │      │          │          │金蓮誤信為真而依其指示│                │
│    │      │          │          │至郵局匯款，致Ｅ○○自│                │
│    │      │          │          │其所有郵局帳戶轉出七筆│                │
│    │      │          │          │金錢各十二萬元、四十萬│                │
│    │      │          │          │元、六十萬元、七十萬元│                │
│    │      │          │          │、七十萬元、七十五萬元│                │
│    │      │          │          │、七十五萬元至黃智文（│                │
│    │      │          │          │帳號：00000000000000）│                │
│    │      │          │          │、張雅柔（帳號：008119│                │
│    │      │          │          │00000000）、張祐維（即│                │
│    │      │          │          │如附表四編號）、王雅│                │
│    │      │          │          │欣（帳號：000000000000│                │
│    │      │          │          │31）之郵局帳戶內。    │                │
├──┼───┼─────┼─────┼───────────┼────────┤
│  │Ｆ○○│於九十三年│十一萬二千│由真實姓名年籍不詳之成│                │
│    │      │八月十日迄│四百元    │年男子撥打電話給Ｆ○○│                │
│    │      │九十三年八│          │，詐稱「普星科技有限公│                │
│    │      │月十一日止│          │司」舉辦抽獎活動Ｆ○○│                │
│    │      │          │          │得到一百萬元獎金，若要│                │
│    │      │          │          │領取獎金，須先繳保險金│                │
│    │      │          │          │，Ｆ○○誤信為真而依其│                │
│    │      │          │          │指示至郵局匯款，致林彥│                │
│    │      │          │          │宏匯款二筆金錢各六萬二│                │
│    │      │          │          │千四百元、五萬元至不詳│                │
│    │      │          │          │之郵局帳戶。          │                │
├──┼───┼─────┼─────┼───────────┼────────┤
│  │Ｇ○○│於九十三年│十七萬一千│由真實姓名年籍不詳之成│劉俊麟          │
│    │      │七月二十日│元        │年女子撥打電話給Ｇ○○│王杏焄          │
│    │      │迄九十三年│          │，詐稱「德利投資顧問公│                │
│    │      │七月二十二│          │司」舉辦抽獎活動Ｇ○○│                │
│    │      │日止      │          │得到一百三十五萬元獎金│                │
│    │      │          │          │，若要領取獎金，須先認│                │
│    │      │          │          │捐伊甸慈善機構，Ｇ○○│                │
│    │      │          │          │誤信為真而依其指示至郵│                │
│    │      │          │          │局匯款，致Ｇ○○自其所│                │
│    │      │          │          │有郵局帳戶轉出二筆金錢│                │
│    │      │          │          │各七萬一千元、元、十萬│                │
│    │      │          │          │元至許靖軒（帳號：0311│                │
│    │      │          │          │0000000000）、楊文浩（│                │
│    │      │          │          │即如附表四編號）之郵│                │
│    │      │          │          │局帳戶內。            │                │
├──┼───┼─────┼─────┼───────────┼────────┤
│  │Ｈ○○│於九十三年│二百六十四│由真實姓名年籍不詳之成│劉俊麟          │
│    │      │九月二日起│萬三千元  │年女子撥打電話給Ｈ○○│王杏焄          │
│    │      │迄九十三年│          │，詐稱某科技公司舉辦抽│                │
│    │      │九月二十三│          │獎活動Ｈ○○得到一百三│                │
│    │      │日止      │          │十萬元獎金，若要領取獎│                │
│    │      │          │          │金，須先加入香港賽馬基│                │
│    │      │          │          │金成為會員，Ｈ○○誤信│                │
│    │      │          │          │為真而依其指示至郵局、│                │
│    │      │          │          │銀行匯款，致Ｈ○○自其│                │
│    │      │          │          │所有郵局、銀行帳戶轉出│                │
│    │      │          │          │十二筆金錢各七萬二千元│                │
│    │      │          │          │、十萬元、二十四萬元、│                │
│    │      │          │          │三十六萬元、十四萬五千│                │
│    │      │          │          │元、十三萬元、二十二萬│                │
│    │      │          │          │元、二十一萬一千元、六│                │
│    │      │          │          │十萬元、二十一萬五千元│                │
│    │      │          │          │、五萬元、三十萬元至許│                │
│    │      │          │          │隆吉（即如附表四編號│                │
│    │      │          │          │）、呂炳輝（帳號：2405│                │
│    │      │          │          │00000000）、陳秀萍（帳│                │
│    │      │          │          │號：00000000000000）、│                │
│    │      │          │          │劉志翔（帳號：00000000│                │
│    │      │          │          │139497）、黃秀玲（帳號│                │
│    │      │          │          │：00000000000000）之郵│                │
│    │      │          │          │局、銀行帳戶內。      │                │
├──┼───┼─────┼─────┼───────────┼────────┤
│  │林慧貞│九十二年十│四萬元    │由真實姓名年籍不詳之成│劉俊麟          │
│    │      │二月十六日│          │年男子撥打電話給林慧貞│                │
│    │      │          │          │，詐稱「亞曼達鐘錶公司│                │
│    │      │          │          │」舉辦抽獎活動林慧貞得│                │
│    │      │          │          │到一百多萬元獎金，若要│                │
│    │      │          │          │領取獎金，須先匯款認捐│                │
│    │      │          │          │慈善機構，林慧貞誤信為│                │
│    │      │          │          │真而依其指示至郵局匯款│                │
│    │      │          │          │，致林慧貞自其所有郵局│                │
│    │      │          │          │帳戶轉出四萬元至陳忠德│                │
│    │      │          │          │（即如附表四編號）之│                │
│    │      │          │          │郵局帳戶內。          │                │
├──┼───┼─────┼─────┼───────────┼────────┤
│  │Ｉ○○│九十三年五│八萬五千元│由真實姓名年籍不詳之成│子○○          │
│    │      │月七日    │          │年男子撥打電話給Ｉ○○│                │
│    │      │          │          │，詐稱「全宏科技有限公│                │
│    │      │          │          │司」舉辦抽獎活動Ｉ○○│                │
│    │      │          │          │得到一百一十四萬元獎金│                │
│    │      │          │          │，若要領取獎金，須先認│                │
│    │      │          │          │捐老人安養中心，Ｉ○○│                │
│    │      │          │          │誤信為真而依其指示至郵│                │
│    │      │          │          │局匯款，致Ｉ○○自其所│                │
│    │      │          │          │有郵局帳戶轉出八萬五千│                │
│    │      │          │          │元至張文全（即如附表四│                │
│    │      │          │          │編號）之郵局帳戶內。│                │
├──┼───┼─────┼─────┼───────────┼────────┤
│  │Ｊ○○│九十二年七│七萬元    │由真實姓名年籍不詳之成│劉俊麟          │
│    │      │月間      │          │年男子撥打電話給Ｊ○○│                │
│    │      │          │          │，詐稱某科技公司舉辦抽│                │
│    │      │          │          │獎活動Ｊ○○得到一百萬│                │
│    │      │          │          │元獎金，若要領取獎金，│                │
│    │      │          │          │須先認購該公司基金，侯│                │
│    │      │          │          │博仁誤信為真而依其指示│                │
│    │      │          │          │至郵局匯款，致Ｊ○○自│                │
│    │      │          │          │其所有郵局帳戶轉出七萬│                │
│    │      │          │          │元至宋宏國（即如附表四│                │
│    │      │          │          │編號）之郵局帳戶內。│                │
├──┼───┼─────┼─────┼───────────┼────────┤
│  │Ｋ○○│於九十二年│十七萬元  │由真實姓名年籍不詳成年│劉俊麟          │
│    │      │五月初迄九│          │人以興業科技投資控股有│                │
│    │      │十二年五月│          │限公司名義撥打電話給柯│                │
│    │      │七日止    │          │憲章，詐稱該公司舉辦抽│                │
│    │      │          │          │獎活動Ｋ○○得到一百五│                │
│    │      │          │          │十萬元獎金，若要領取獎│                │
│    │      │          │          │金，須先認購該公司基金│                │
│    │      │          │          │，Ｋ○○誤信為真而依其│                │
│    │      │          │          │指示至郵局匯款，致柯憲│                │
│    │      │          │          │章自其所有郵局帳戶轉出│                │
│    │      │          │          │三筆金錢各二萬元、五萬│                │
│    │      │          │          │元、十萬元至李宇軒（即│                │
│    │      │          │          │如附表四編號95）之郵局│                │
│    │      │          │          │帳戶內。              │                │
├──┼───┼─────┼─────┼───────────┼────────┤
│  │Ｌ○○│於九十三年│九十萬五千│由真實姓名年籍不詳之成│                │
│    │      │三月二十九│元        │年男子撥打電話給Ｌ○○│                │
│    │      │日迄九十三│          │，詐稱「錸銓科技有限公│                │
│    │      │年四月八日│          │司」舉辦抽獎活動Ｌ○○│                │
│    │      │止        │          │得到港幣二十五萬元獎金│                │
│    │      │          │          │，若要領取獎金，須先認│                │
│    │      │          │          │捐安養中心，Ｌ○○誤信│                │
│    │      │          │          │為真而依其指示至郵局匯│                │
│    │      │          │          │款，致Ｌ○○自其所有郵│                │
│    │      │          │          │局帳戶轉出四筆金錢各十│                │
│    │      │          │          │萬五千元、十萬元、三十│                │
│    │      │          │          │五萬元、三十五萬元至陳│                │
│    │      │          │          │宥嘉（帳號：0000000000│                │
│    │      │          │          │8498）之郵局帳戶內。  │                │
├──┼───┼─────┼─────┼───────────┼────────┤
│  │Ｍ○○│於九十三年│一百七十六│由真實姓名年籍不詳之成│                │
│    │      │四月二十二│萬元      │年男子撥打電話給Ｍ○○│                │
│    │      │日迄九十三│          │，詐稱「維多利亞國際精│                │
│    │      │年五月十二│          │品公司」舉辦抽獎活動紀│                │
│    │      │日止      │          │月娟得到一百二十萬元獎│                │
│    │      │          │          │金，若要領取獎金，須先│                │
│    │      │          │          │認捐安養中心，Ｍ○○誤│                │
│    │      │          │          │信為真而依其指示至郵局│                │
│    │      │          │          │匯款，致Ｍ○○匯款各六│                │
│    │      │          │          │萬元、十萬元、三十三萬│                │
│    │      │          │          │元、六十七萬元、六十萬│                │
│    │      │          │          │元至（帳號：0000000000│                │
│    │      │          │          │3680）之郵局帳戶內。  │                │
├──┼───┼─────┼─────┼───────────┼────────┤
│  │Ｎ○○│於九十三年│一百二十四│由真實姓名年籍不詳之成│張永德          │
│    │      │四月十二日│萬五千元  │年男子撥打電話給Ｎ○○│謝政全          │
│    │      │迄九十三年│          │，詐稱「錸銓科技有限公│                │
│    │      │四月十四日│          │司」舉辦抽獎活動Ｎ○○│                │
│    │      │止        │          │得到港幣二十五萬元獎金│                │
│    │      │          │          │，若要領取獎金，須先繳│                │
│    │      │          │          │稅金，Ｎ○○誤信為真而│                │
│    │      │          │          │依其指示至郵局匯款，致│                │
│    │      │          │          │Ｎ○○自其所有郵局帳戶│                │
│    │      │          │          │轉出四筆金錢各十二萬五│                │
│    │      │          │          │千元、十萬元、三十五萬│                │
│    │      │          │          │元、六十七萬元至褚頤淨│                │
│    │      │          │          │（帳號：00000000000000│                │
│    │      │          │          │）、陳宥慈（帳號：2441│                │
│    │      │          │          │0000000000）、張庭瑜（│                │
│    │      │          │          │即如附表四編號）之郵│                │
│    │      │          │          │局帳戶。              │                │
├──┼───┼─────┼─────┼───────────┼────────┤
│  │Ｏ○○│於九十三年│一百四十六│由真實姓名年籍不詳之成│                │
│    │      │六月八日迄│萬一千零七│年男子撥打電話給Ｏ○○│                │
│    │      │九十三年六│十元      │，詐稱「建宏貿易有限公│                │
│    │      │月十七日止│          │司」舉辦抽獎活動Ｏ○○│                │
│    │      │          │          │得到港幣三十五萬元獎金│                │
│    │      │          │          │，若要領取獎金，須先認│                │
│    │      │          │          │捐老人安養中心，Ｏ○○│                │
│    │      │          │          │誤信為真而依其指示至郵│                │
│    │      │          │          │局匯款，致Ｏ○○自其所│                │
│    │      │          │          │有郵局帳戶轉出五筆金錢│                │
│    │      │          │          │各六萬一千零七十元、四│                │
│    │      │          │          │十五萬元、三十四萬元、│                │
│    │      │          │          │二十六萬元、三十五萬元│                │
│    │      │          │          │至吳季恒（帳號：031116│                │
│    │      │          │          │000000000）之郵局帳戶 │                │
│    │      │          │          │內。                  │                │
├──┼───┼─────┼─────┼───────────┼────────┤
│  │Ｐ○○│九十三年四│二十二萬五│由真實姓名年籍不詳之成│張永德          │
│    │      │月二日    │千元      │年男子撥打電話給Ｐ○○│謝政全          │
│    │      │          │          │，詐稱「錸銓科技公司」│                │
│    │      │          │          │舉辦抽獎活動Ｐ○○得到│                │
│    │      │          │          │一百二十萬元獎金，若要│                │
│    │      │          │          │領取獎金，須先匯款捐贈│                │
│    │      │          │          │「懷恩老人院」，Ｐ○○│                │
│    │      │          │          │誤信為真而依其指示至郵│                │
│    │      │          │          │局匯款，致Ｐ○○自其所│                │
│    │      │          │          │有郵局帳戶轉出二筆金錢│                │
│    │      │          │          │各十二萬五千元、十萬元│                │
│    │      │          │          │至謝文振（即如附表四編│                │
│    │      │          │          │號３）、陳宥慈（帳號：│                │
│    │      │          │          │00000000000000）之郵局│                │
│    │      │          │          │帳戶內。              │                │
├──┼───┼─────┼─────┼───────────┼────────┤
│  │Ｒ○○│於九十三年│三十九萬一│由真實姓名年籍不詳之成│張永德          │
│    │      │六月二十四│千零七十元│年男子撥打電話給Ｒ○○│謝政全          │
│    │      │日迄九十三│          │，詐稱「建宏樂購」舉辦│                │
│    │      │年七月十四│          │抽獎活動Ｒ○○得到一百│                │
│    │      │日止      │          │萬元獎金，若要領取獎金│                │
│    │      │          │          │，須先認捐老人安養中心│                │
│    │      │          │          │，Ｒ○○誤信為真而依其│                │
│    │      │          │          │指示至郵局匯款，致高美│                │
│    │      │          │          │玲自其所有郵局帳戶轉出│                │
│    │      │          │          │三筆金錢各六萬一千零七│                │
│    │      │          │          │十元、十萬元、二十三萬│                │
│    │      │          │          │元至陳美呂（即如附表四│                │
│    │      │          │          │編號）、林郁庭（即如│                │
│    │      │          │          │附表四編號）之郵局帳│                │
│    │      │          │          │戶內。                │                │
├──┼───┼─────┼─────┼───────────┼────────┤
│  │Ｔ○○│九十三年三│二十二萬五│由真實姓名年籍不詳之成│子○○          │
│    │      │月十一日  │千元      │年男子撥打電話給Ｔ○○│                │
│    │      │          │          │，詐稱某科技公司舉辦抽│                │
│    │      │          │          │獎活動Ｔ○○得到五十萬│                │
│    │      │          │          │元獎金，若要領取獎金，│                │
│    │      │          │          │須先匯款購買該公司電器│                │
│    │      │          │          │產品，Ｔ○○誤信為真而│                │
│    │      │          │          │依其指示至郵局匯款，致│                │
│    │      │          │          │Ｔ○○自其所有郵局帳戶│                │
│    │      │          │          │轉出二筆金錢各十二萬五│                │
│    │      │          │          │千元、十萬元至劉冠緯（│                │
│    │      │          │          │帳號：00000000000000）│                │
│    │      │          │          │、陳侑謦（即如附表四編│                │
│    │      │          │          │號）之郵局帳戶內。  │                │
├──┼───┼─────┼─────┼───────────┼────────┤
│  │Ｕ○○│於九十三年│二十四萬元│由真實姓名年籍不詳之成│                │
│    │      │七月二十三│          │年男子撥打電話給Ｕ○○│                │
│    │      │日迄九十三│          │，詐稱「維多利亞鐘錶公│                │
│    │      │年七月二十│          │司」舉辦抽獎活動Ｕ○○│                │
│    │      │九日止    │          │得到一百二十萬元獎金，│                │
│    │      │          │          │若要領取獎金，須先加入│                │
│    │      │          │          │該公司會員，並匯百分之│                │
│    │      │          │          │二十稅金，Ｕ○○誤信為│                │
│    │      │          │          │真而依其示至郵局匯款，│                │
│    │      │          │          │致Ｕ○○自其所有郵局帳│                │
│    │      │          │          │戶轉出二筆金錢共二十四│                │
│    │      │          │          │萬元至符策順（帳號：00│                │
│    │      │          │          │000000000000）之郵局帳│                │
│    │      │          │          │戶內。                │                │
├──┼───┼─────┼─────┼───────────┼────────┤
│  │Ｖ○○│於九十二年│八十二萬元│由真實姓名年籍不詳之成│張永德          │
│    │      │十月十七日│          │年男子撥打電話給Ｖ○○│                │
│    │      │迄九十三年│          │，詐稱「喜來登國際精品│                │
│    │      │一月十五日│          │公司」舉辦抽獎活動張佩│                │
│    │      │止        │          │瓊得到八十萬元獎金，若│                │
│    │      │          │          │要領取獎金，須先認捐老│                │
│    │      │          │          │人安養中心，Ｖ○○誤信│                │
│    │      │          │          │為真而依其指示至郵局匯│                │
│    │      │          │          │款，致Ｖ○○自其所有郵│                │
│    │      │          │          │局帳戶轉出四筆金錢各十│                │
│    │      │          │          │二萬元、十萬元、三十萬│                │
│    │      │          │          │元、三十萬元至張祐維（│                │
│    │      │          │          │即如附表四編號）之郵│                │
│    │      │          │          │局帳戶內。            │                │
├──┼───┼─────┼─────┼───────────┼────────┤
│  │Ｘ○○│於九十二年│五十三萬元│由真實姓名年籍不詳之成│張永德          │
│    │      │十月迄九十│          │年男子撥打電話給Ｘ○○│                │
│    │      │二年十一月│          │，詐稱「萬寶龍鐘錶公司│                │
│    │      │三日止    │          │」舉辦抽獎活動Ｘ○○得│                │
│    │      │          │          │到一百一十萬元獎金，若│                │
│    │      │          │          │要領取獎金，須先認捐老│                │
│    │      │          │          │人安養中心，Ｘ○○誤信│                │
│    │      │          │          │為真而依其指示至郵局匯│                │
│    │      │          │          │款，致Ｘ○○自其所有郵│                │
│    │      │          │          │局帳戶轉出四筆金錢各八│                │
│    │      │          │          │萬元、十萬元、十五萬元│                │
│    │      │          │          │、二十萬元至陳建同（帳│                │
│    │      │          │          │號：00000000000000）、│                │
│    │      │          │          │謝文振（即如附表四編號│                │
│    │      │          │          │３）之郵局帳戶內。    │                │
├──┼───┼─────┼─────┼───────────┼────────┤
│  │Ｙ○○│九十二年十│八十八萬五│由真實姓名年籍不詳自稱│                │
│    │      │二月二十五│千九百九十│為臺北市刑大偵查員之成│                │
│    │      │日        │五元      │年男子撥打電話給Ｙ○○│                │
│    │      │          │          │，詐稱Ｙ○○之金融卡遭│                │
│    │      │          │          │冒領，Ｙ○○誤信為真而│                │
│    │      │          │          │依該男子指示，再撥打電│                │
│    │      │          │          │話與真實姓名年籍不詳自│                │
│    │      │          │          │稱「金融局防護中心」「│                │
│    │      │          │          │劉主任」之成年男子聯繫│                │
│    │      │          │          │，並依「劉主任」指示至│                │
│    │      │          │          │自動櫃員機遭作提款卡，│                │
│    │      │          │          │致Ｙ○○自其所有郵局帳│                │
│    │      │          │          │戶轉出十筆金錢共八十八│                │
│    │      │          │          │萬五千九百九十五元至後│                │
│    │      │          │          │列郵局帳戶內（帳號：07│                │
│    │      │          │          │0000000000、000000000A│                │
│    │      │          │          │00000000、0000000000A0│                │
│    │      │          │          │0000000、0000000000A00│                │
│    │      │          │          │014262）。            │                │
├──┼───┼─────┼─────┼───────────┼────────┤
│  │Ｚ○○│於九十三年│十八萬元  │由真實姓名年籍不詳之成│張永德          │
│    │      │四月六日迄│          │年男子撥打電話給Ｚ○○│謝政全          │
│    │      │九十三年四│          │，詐稱「香港賽馬協會」│                │
│    │      │月七日止  │          │舉辦抽獎活動Ｚ○○得到│                │
│    │      │          │          │一百萬元獎金，若要領取│                │
│    │      │          │          │獎金，須先認捐老人安養│                │
│    │      │          │          │中心，Ｚ○○誤信為真而│                │
│    │      │          │          │依其指示至郵局匯款，致│                │
│    │      │          │          │Ｚ○○自其所有郵局帳戶│                │
│    │      │          │          │轉出二筆金錢各八萬元、│                │
│    │      │          │          │十萬元至某人及郭奕嘉（│                │
│    │      │          │          │即如附表四編號２）之郵│                │
│    │      │          │          │局帳戶內。            │                │
├──┼───┼─────┼─────┼───────────┼────────┤
│  │郭財政│於九十三年│二十四萬四│由真實姓名年籍不詳之成│劉俊麟          │
│    │      │七月二日迄│千元      │年女子撥打電話給郭財政│王杏焄          │
│    │      │九十三年七│          │，詐稱某基金公司舉辦抽│                │
│    │      │月五日止  │          │獎活動郭財政得到一百三│                │
│    │      │          │          │十萬元獎金，若要領取獎│                │
│    │      │          │          │金，須先匯款認捐「懷恩│                │
│    │      │          │          │安養中心」，郭財政誤信│                │
│    │      │          │          │為真而依其指示至郵局匯│                │
│    │      │          │          │款，致郭財政自其所有郵│                │
│    │      │          │          │局帳戶轉出二筆金錢各十│                │
│    │      │          │          │四萬四千元、十萬元至許│                │
│    │      │          │          │隆吉（即如附表四編號│                │
│    │      │          │          │）、黃婉琳（帳號：0051│                │
│    │      │          │          │0000000000）之郵局帳戶│                │
│    │      │          │          │內。                  │                │
├──┼───┼─────┼─────┼───────────┼────────┤
│  │ａ○○│九十二年十│八萬元    │由真實姓名年籍不詳之成│張永德          │
│    │      │二月十六日│          │年男子撥打電話給ａ○○│                │
│    │      │          │          │，詐稱「愛格納國際貿易│                │
│    │      │          │          │有限公司」舉辦抽獎活動│                │
│    │      │          │          │ａ○○得到一百萬元獎金│                │
│    │      │          │          │，若要領取獎金，須先付│                │
│    │      │          │          │彩金所得稅，ａ○○誤信│                │
│    │      │          │          │為真而依其指示至郵局匯│                │
│    │      │          │          │款，致ａ○○自其所有郵│                │
│    │      │          │          │局帳戶轉出八萬元至林建│                │
│    │      │          │          │甫（即如附表四編號）│                │
│    │      │          │          │之郵局帳戶內。        │                │
├──┼───┼─────┼─────┼───────────┼────────┤
│  │ｂ○○│九十二年七│三萬元    │由真實姓名年籍不詳之成│劉俊麟          │
│    │      │月二十九日│          │年男子撥打電話給ｂ○○│                │
│    │      │          │          │，詐稱某新開幕之電腦公│                │
│    │      │          │          │司舉辦抽獎活動ｂ○○得│                │
│    │      │          │          │到四十二吋電漿電視一台│                │
│    │      │          │          │，若要領取電視，須先繳│                │
│    │      │          │          │交稅金部分，ｂ○○誤信│                │
│    │      │          │          │為真而依其指示至郵局匯│                │
│    │      │          │          │款，致ｂ○○自其所有郵│                │
│    │      │          │          │局帳戶轉出三萬元至黃意│                │
│    │      │          │          │芷（即如附表四編號）│                │
│    │      │          │          │之郵局帳戶內。        │                │
├──┼───┼─────┼─────┼───────────┼────────┤
│  │ｄ○○│於九十三年│二十七萬八│由真實姓名年籍不詳之成│張永德          │
│    │      │五月二十四│千元      │年男子撥打電話給ｄ○○│謝政全          │
│    │      │日迄九十三│          │，詐稱「威登國際精品公│                │
│    │      │年五月二十│          │司」舉辦抽獎活動ｄ○○│                │
│    │      │五日止    │          │得到一百一十萬元獎金，│                │
│    │      │          │          │若要領取獎金，須先認捐│                │
│    │      │          │          │老人安養中心，ｄ○○誤│                │
│    │      │          │          │信為真而依其指示至郵局│                │
│    │      │          │          │匯款，致ｄ○○自其所有│                │
│    │      │          │          │郵局帳戶轉出三筆金錢各│                │
│    │      │          │          │六萬三千元、六萬元、十│                │
│    │      │          │          │五萬五千元至鄭詠聰（即│                │
│    │      │          │          │如附表四編號）之郵局│                │
│    │      │          │          │帳戶內。              │                │
├──┼───┼─────┼─────┼───────────┼────────┤
│  │ｅ○○│於九十三年│十六萬一千│由真實姓名年籍不詳之成│張永德          │
│    │      │七月二十一│零七十元  │年男子撥打電話給ｅ○○│謝政全          │
│    │      │日迄九十三│          │，詐稱「全宏科技有限公│                │
│    │      │年七月二十│          │司」舉辦抽獎活動ｅ○○│                │
│    │      │二日止    │          │得到一百五十萬元獎金，│                │
│    │      │          │          │若要領取獎金，須先認捐│                │
│    │      │          │          │老人安養中心，ｅ○○誤│                │
│    │      │          │          │信為真而依其指示至郵局│                │
│    │      │          │          │匯款，致ｅ○○自其所有│                │
│    │      │          │          │郵局帳戶轉出二筆金錢各│                │
│    │      │          │          │六萬一千零七十元、十萬│                │
│    │      │          │          │元至王誠隆（即如附表四│                │
│    │      │          │          │編號）、林汶憶（即如│                │
│    │      │          │          │附表四編號）之郵局帳│                │
│    │      │          │          │戶內。                │                │
├──┼───┼─────┼─────┼───────────┼────────┤
│  │ｇ○○│於九十三年│五十一萬一│由真實姓名年籍不詳之成│張永德          │
│    │      │七月二十八│千七十元  │年男子撥打電話給ｇ○○│謝政全          │
│    │      │日迄九十三│          │，詐稱「建宏購物」舉辦│                │
│    │      │年七月二十│          │抽獎活動ｇ○○得到港幣│                │
│    │      │九日止    │          │三十萬元獎金，若要領取│                │
│    │      │          │          │獎金，須先加入新加坡政│                │
│    │      │          │          │府投資公司臨時會員，陳│                │
│    │      │          │          │美如誤信為真而依其指示│                │
│    │      │          │          │至郵局匯款，致ｇ○○自│                │
│    │      │          │          │其所有郵局帳戶轉出三筆│                │
│    │      │          │          │金錢各六萬一千元七十元│                │
│    │      │          │          │、十萬元、三十五萬元至│                │
│    │      │          │          │曾聖聰（即如附表四編號│                │
│    │      │          │          │９）之郵局帳戶內。    │                │
├──┼───┼─────┼─────┼───────────┼────────┤
│  │ｈ○○│九十二年四│七萬元    │由真實姓名年籍不詳之成│劉俊麟          │
│    │      │月十六日  │          │年男子撥打電話給ｈ○○│                │
│    │      │          │          │，詐稱某基金公司舉辦抽│                │
│    │      │          │          │獎活動ｈ○○得到三獎（│                │
│    │      │          │          │何物已忘記），若要領取│                │
│    │      │          │          │獎金，須先認捐草屯慈善│                │
│    │      │          │          │機構，ｈ○○誤信為真而│                │
│    │      │          │          │依其指示至郵局匯款，致│                │
│    │      │          │          │ｈ○○自其所有郵局帳戶│                │
│    │      │          │          │轉出七萬元至李宇軒（即│                │
│    │      │          │          │如附表四編號95）之郵局│                │
│    │      │          │          │帳戶內。              │                │
├──┼───┼─────┼─────┼───────────┼────────┤
│  │ｉ○○│於九十三年│一百四十九│由真實姓名年籍不詳成年│劉俊麟          │
│    │      │八月八日迄│萬元      │人以山水民調之名義撥打│王杏焄          │
│    │      │九十三年八│          │電話給ｉ○○，再詐稱「│                │
│    │      │月十二日止│          │永泰投資公司」舉辦抽獎│                │
│    │      │          │          │活動ｉ○○得到八十萬元│                │
│    │      │          │          │獎金，若要領取獎金，須│                │
│    │      │          │          │先匯款投資該公司，陳清│                │
│    │      │          │          │榮誤信為真而依其指示至│                │
│    │      │          │          │郵局匯款，致ｉ○○自其│                │
│    │      │          │          │所有郵局帳戶轉出五筆金│                │
│    │      │          │          │錢各十四萬元、十萬元、│                │
│    │      │          │          │三十五萬元、四十萬元、│                │
│    │      │          │          │五十萬元至廖士民（即如│                │
│    │      │          │          │附表四編號）、楊文浩│                │
│    │      │          │          │（即如附表四編號）之│                │
│    │      │          │          │郵局帳戶內。          │                │
├──┼───┼─────┼─────┼───────────┼────────┤
│  │ｊ○○│於九十三年│五十九萬元│由真實姓名年籍不詳之成│劉俊麟          │
│    │      │八月二十五│          │年男子撥打電話給ｊ○○│王杏焄          │
│    │      │日迄九十三│          │，詐稱某生化基金公司舉│                │
│    │      │年八月二十│          │辦抽獎活動ｊ○○得到一│                │
│    │      │六日止    │          │百萬元獎金，若要領取獎│                │
│    │      │          │          │金，須先匯款作為慈善目│                │
│    │      │          │          │的之用，ｊ○○誤信為真│                │
│    │      │          │          │而依其指示至郵局匯款，│                │
│    │      │          │          │致ｊ○○自其所有郵局帳│                │
│    │      │          │          │戶轉出二筆金錢各十四萬│                │
│    │      │          │          │元、四十五萬元至林勝弘│                │
│    │      │          │          │（即如附表四編號92）、│                │
│    │      │          │          │蕭羽軒（即如附表四編號│                │
│    │      │          │          │）、袁誠斌（即如附表│                │
│    │      │          │          │四編號）之郵局帳戶內│                │
│    │      │          │          │。                    │                │
├──┼───┼─────┼─────┼───────────┼────────┤
│  │ｋ○○│於九十二年│六百五十九│由真實姓名年籍不詳之成│張永德          │
│    │      │十二月九日│萬元      │年男子撥打電話給ｋ○○│                │
│    │      │迄九十三年│          │，詐稱「台北愛格納國際│                │
│    │      │三月九日止│          │貿易股份有限公司」舉辦│                │
│    │      │          │          │抽獎活動ｋ○○得到港幣│                │
│    │      │          │          │二十五萬元獎金，若要領│                │
│    │      │          │          │取獎金，須先匯入「香港│                │
│    │      │          │          │馬匯彩券局」會員費，陳│                │
│    │      │          │          │惠娜誤信為真而依其指示│                │
│    │      │          │          │至郵局匯款，致ｋ○○自│                │
│    │      │          │          │其所有郵局帳戶轉出十二│                │
│    │      │          │          │筆金錢各四十二萬元、七│                │
│    │      │          │          │十萬元、八十萬元、八十│                │
│    │      │          │          │萬元、八十萬元、六十萬│                │
│    │      │          │          │元、二十七萬元、一百二│                │
│    │      │          │          │十二萬元、九十六萬元至│                │
│    │      │          │          │林若清（帳號：00000000│                │
│    │      │          │          │449831）、黃智文、張祐│                │
│    │      │          │          │維（即如附表四編號）│                │
│    │      │          │          │、王亞欣（帳號：014113│                │
│    │      │          │          │00000000）、施學智（帳│                │
│    │      │          │          │號：000000000000000） │                │
│    │      │          │          │、林建甫（即如附表四編│                │
│    │      │          │          │號）之郵局帳戶內。  │                │
├──┼───┼─────┼─────┼───────────┼────────┤
│  │ｌ○○│於九十三年│七十五萬五│由真實姓名年籍不詳之成│張永德          │
│    │      │六月三日迄│千零七十元│年男子撥打電話給ｌ○○│謝政全          │
│    │      │九十三年六│          │，詐稱「建宏樂購」舉辦│                │
│    │      │月七日止  │          │抽獎活動ｌ○○得到一百│                │
│    │      │          │          │一十五萬五千元獎金，若│                │
│    │      │          │          │要領取獎金，須先加入新│                │
│    │      │          │          │加坡投資公司臨時會員，│                │
│    │      │          │          │ｌ○○誤信為真而依其指│                │
│    │      │          │          │示至郵局匯款，致ｌ○○│                │
│    │      │          │          │自其所有郵局帳戶轉出四│                │
│    │      │          │          │筆金錢各六萬一千零七十│                │
│    │      │          │          │元、十萬元、三十五萬元│                │
│    │      │          │          │、二十四萬四千元至吳季│                │
│    │      │          │          │恒（帳號：000000000000│                │
│    │      │          │          │04）、朱乾禎（帳號：00│                │
│    │      │          │          │000000000000）、陳美呂│                │
│    │      │          │          │（即如附表四編號）之│                │
│    │      │          │          │郵局帳戶內。          │                │
├──┼───┼─────┼─────┼───────────┼────────┤
│  │ｎ○○│於九十三年│十六萬元  │由真實姓名年籍不詳之成│張永德          │
│    │      │六月二十一│          │年男子撥打電話給ｎ○○│謝政全          │
│    │      │日迄九十三│          │，詐稱「維多利亞國際精│                │
│    │      │年八月十七│          │品股份有限公司」舉辦抽│                │
│    │      │日止      │          │獎活動ｎ○○得到一百二│                │
│    │      │          │          │十萬元獎金，若要領取獎│                │
│    │      │          │          │金，須先認捐老人安養中│                │
│    │      │          │          │心，ｎ○○誤信為真而依│                │
│    │      │          │          │其指示至郵局匯款，致陳│                │
│    │      │          │          │靜年自其所有郵局帳戶轉│                │
│    │      │          │          │出五筆金錢各六萬元、四│                │
│    │      │          │          │萬元、四萬元、一萬元、│                │
│    │      │          │          │一萬元至劉宥明（帳號：│                │
│    │      │          │          │00000000000000）、鄭宇│                │
│    │      │          │          │怡（即如附表四編號）│                │
│    │      │          │          │、楊子家（帳號：031108│                │
│    │      │          │          │00000000）、蔡尚寬（帳│                │
│    │      │          │          │號：00000000000000）之│                │
│    │      │          │          │郵局帳戶內。          │                │
├──┼───┼─────┼─────┼───────────┼────────┤
│  │ｏ○○│九十三年七│六萬三千二│由真實姓名年籍不詳之成│張永德          │
│    │      │月二十七日│百五十元  │年女子撥打電話給ｏ○○│謝政全          │
│    │      │          │          │，詐稱「匯豐家電」舉辦│                │
│    │      │          │          │抽獎活動ｏ○○得到一百│                │
│    │      │          │          │二十萬元獎金，若要領取│                │
│    │      │          │          │獎金，須先繳國際匯差稅│                │
│    │      │          │          │金，ｏ○○誤信為真而依│                │
│    │      │          │          │其指示至郵局匯款，致陳│                │
│    │      │          │          │龍生自其所有郵局帳戶轉│                │
│    │      │          │          │出六萬三千二百五十元至│                │
│    │      │          │          │沈庭語（即如附表四編號│                │
│    │      │          │          │）之郵局帳戶內。    │                │
├──┼───┼─────┼─────┼───────────┼────────┤
│  │陳  荃│九十三年八│十七萬一千│由真實姓名年籍不詳之成│劉俊麟          │
│    │      │月十二日  │元        │年男子撥打電話給陳  荃│王杏焄          │
│    │      │          │          │，詐稱「德利投資顧問公│                │
│    │      │          │          │司」舉辦抽獎活動陳  荃│                │
│    │      │          │          │得到一百五十萬元獎金，│                │
│    │      │          │          │若要領取獎金，須先匯款│                │
│    │      │          │          │認捐伊甸慈善機構，陳  │                │
│    │      │          │          │荃誤信為真而依其指示至│                │
│    │      │          │          │郵局匯款，致陳  荃自其│                │
│    │      │          │          │所有郵局帳戶轉出二筆金│                │
│    │      │          │          │錢各七萬一千元、十萬元│                │
│    │      │          │          │至許靖軒（帳號：031115│                │
│    │      │          │          │00000000）、謝燕萍（即│                │
│    │      │          │          │如附表四編號）之郵局│                │
│    │      │          │          │帳戶內。              │                │
├──┼───┼─────┼─────┼───────────┼────────┤
│  │ｐ○○│九十三年八│十萬元    │由真實姓名年籍不詳之成│張永德          │
│    │      │月十日    │          │年男子撥打電話給ｐ○○│謝政全          │
│    │      │          │          │，詐稱「匯豐家電」舉辦│                │
│    │      │          │          │抽獎活動ｐ○○得到一百│                │
│    │      │          │          │萬元獎金，若要領取獎金│                │
│    │      │          │          │，須先繳交臨時客戶註冊│                │
│    │      │          │          │費，ｐ○○誤信為真而依│                │
│    │      │          │          │其指示至郵局匯款，致彭│                │
│    │      │          │          │淑甄自其所有中國信託銀│                │
│    │      │          │          │行彰化分行帳戶轉出十萬│                │
│    │      │          │          │元至呂佳恩（即如附表四│                │
│    │      │          │          │編號）之郵局帳戶內。│                │
├──┼───┼─────┼─────┼───────────┼────────┤
│  │ｓ○○│於九十三年│十七萬一千│由真實姓名年籍不詳之成│劉俊麟          │
│    │      │九月一日迄│元        │年男子撥打電話給ｓ○○│王杏焄          │
│    │      │九十三年九│          │，詐稱某知名上櫃公司舉│                │
│    │      │月二日止  │          │辦抽獎活動ｓ○○得到一│                │
│    │      │          │          │百三十萬元獎金，若要領│                │
│    │      │          │          │取獎金，須先繳付救濟金│                │
│    │      │          │          │，ｓ○○誤信為真而依其│                │
│    │      │          │          │指示至郵局匯款，致黃文│                │
│    │      │          │          │男自其所有郵局帳戶轉出│                │
│    │      │          │          │三筆金錢各四萬一千元、│                │
│    │      │          │          │三萬元、十萬元至王鴻仁│                │
│    │      │          │          │（即如附表四編號）、│                │
│    │      │          │          │李曜宇（即如附表四編號│                │
│    │      │          │          │）之銀行、郵局帳戶內│                │
│    │      │          │          │。                    │                │
├──┼───┼─────┼─────┼───────────┼────────┤
│  │ｕ○○│九十二年四│十七萬元  │由真實姓名年籍不詳之成│劉俊麟          │
│    │      │月中旬    │          │年女子撥打電話給ｕ○○│                │
│    │      │          │          │，詐稱某科技投資公司舉│                │
│    │      │          │          │辦抽獎活動ｕ○○得到一│                │
│    │      │          │          │百多萬元獎金，若要領取│                │
│    │      │          │          │獎金，須先認捐慈善機構│                │
│    │      │          │          │，ｕ○○誤信為真而依其│                │
│    │      │          │          │指示至郵局匯款，致黃昱│                │
│    │      │          │          │銘自其所有郵局帳戶轉出│                │
│    │      │          │          │二筆金錢各七萬元、十萬│                │
│    │      │          │          │元至某人及宋宏國（即如│                │
│    │      │          │          │附表四編號）之郵局帳│                │
│    │      │          │          │戶內。                │                │
├──┼───┼─────┼─────┼───────────┼────────┤
│  │黃清嫻│九十二年十│二萬元    │由真實姓名年籍不詳之成│劉俊麟          │
│    │      │二月十五日│          │年男子撥打電話給黃清嫻│                │
│    │      │          │          │，詐稱某科技公司舉辦抽│                │
│    │      │          │          │獎活動黃清嫻得到一百一│                │
│    │      │          │          │十五萬元獎金，若要領取│                │
│    │      │          │          │獎金，須先匯款認捐慈善│                │
│    │      │          │          │機構，黃清嫻誤信為真而│                │
│    │      │          │          │依其指示至郵局匯款，致│                │
│    │      │          │          │黃清嫻自其所有郵局帳戶│                │
│    │      │          │          │轉出二萬元至陳忠德（即│                │
│    │      │          │          │如附表四編號）之郵局│                │
│    │      │          │          │機構，黃清嫻誤信為真而│                │
├──┼───┼─────┼─────┼───────────┼────────┤
│  │ｖ○○│九十三年五│十二萬一千│由真實姓名年籍不詳之成│劉俊麟          │
│    │      │月間      │元        │年男子撥打電話給ｖ○○│王杏焄          │
│    │      │          │          │，詐稱「富達投資顧問公│                │
│    │      │          │          │司」舉辦抽獎活動ｖ○○│                │
│    │      │          │          │得到一百五十萬元獎金，│                │
│    │      │          │          │若要領取獎金，須先匯款│                │
│    │      │          │          │認捐伊甸慈善機構，黃朝│                │
│    │      │          │          │勤誤信為真而依其指示至│                │
│    │      │          │          │郵局匯款，致ｖ○○自其│                │
│    │      │          │          │所有郵局帳戶轉出二筆金│                │
│    │      │          │          │錢各七萬一千元、五萬元│                │
│    │      │          │          │至某人及錢天壽（即如附│                │
│    │      │          │          │表四編號93）之郵局帳戶│                │
│    │      │          │          │內。                  │                │
├──┼───┼─────┼─────┼───────────┼────────┤
│  │ｘ○○│於九十三年│五十三萬五│由真實姓名年籍不詳之成│張永德          │
│    │      │八月三日迄│千元      │年男子撥打電話給ｘ○○│謝政全          │
│    │      │九十三年八│          │，詐稱「銓宏科技有限公│                │
│    │      │月十二日止│          │司」舉辦抽獎活動ｘ○○│                │
│    │      │          │          │得到港幣二十五萬元獎金│                │
│    │      │          │          │，若要領取獎金，須先繳│                │
│    │      │          │          │交稅金部分，ｘ○○誤信│                │
│    │      │          │          │為真而依其指示至郵局匯│                │
│    │      │          │          │款，致ｘ○○自其所有郵│                │
│    │      │          │          │局帳戶轉出三筆金錢各八│                │
│    │      │          │          │萬五千元、、十萬元、三│                │
│    │      │          │          │十五萬元至林顥晏（即如│                │
│    │      │          │          │附表四編號）、林義傑│                │
│    │      │          │          │（即如附表四編號）、│                │
│    │      │          │          │陳郁菁（帳號：00000000│                │
│    │      │          │          │553338）之郵局帳戶內。│                │
├──┼───┼─────┼─────┼───────────┼────────┤
│  │ｙ○○│九十二年四│四十七萬元│由真實姓名年籍不詳之成│劉俊麟          │
│    │      │月中旬    │          │年女子撥打電話給ｙ○○│                │
│    │      │          │          │，詐稱某科技公司舉辦抽│                │
│    │      │          │          │獎活動ｙ○○得到一百多│                │
│    │      │          │          │萬元獎金，若要領取獎金│                │
│    │      │          │          │，須先匯款認捐慈善機構│                │
│    │      │          │          │，ｙ○○誤信為真而依其│                │
│    │      │          │          │指示至郵局匯款，致楊育│                │
│    │      │          │          │齊自其所有郵局帳戶轉出│                │
│    │      │          │          │四筆金錢各七萬元、十萬│                │
│    │      │          │          │元、二十萬元、十萬元至│                │
│    │      │          │          │李宇軒（即如附表四編號│                │
│    │      │          │          │95）之郵局帳戶內。    │                │
├──┼───┼─────┼─────┼───────────┼────────┤
│  │ｚ○○│於九十三年│三萬五千元│由真實姓名年籍不詳之成│張永德          │
│    │      │五月下旬迄│          │年男子撥打電話給ｚ○○│謝政全          │
│    │      │九十三年六│          │，詐稱「聯華網訊網路公│                │
│    │      │月二十三日│          │司」舉辦抽獎活動ｚ○○│                │
│    │      │止        │          │得到港幣二十萬元獎金，│                │
│    │      │          │          │若要領取獎金，須先認捐│                │
│    │      │          │          │慈善機構，ｚ○○誤信為│                │
│    │      │          │          │真而依其指示至郵局匯款│                │
│    │      │          │          │，致ｚ○○自其所有郵局│                │
│    │      │          │          │帳戶轉出二筆金錢各一萬│                │
│    │      │          │          │五千元、二萬元至某人及│                │
│    │      │          │          │曾寬程（即如附表四編號│                │
│    │      │          │          │）之郵局帳戶內。    │                │
├──┼───┼─────┼─────┼───────────┼────────┤
│  │甲甲○│九十三年六│六萬一千零│由真實姓名年籍不詳之成│張永德          │
│    │      │月十八日  │七十元    │年男子撥打電話給甲甲○│謝政全          │
│    │      │          │          │，詐稱「建宏貿易有限公│                │
│    │      │          │          │司」舉辦抽獎活動甲甲○│                │
│    │      │          │          │得到港幣三十餘萬元獎金│                │
│    │      │          │          │，若要領取獎金，須先認│                │
│    │      │          │          │捐老人安養中心，甲甲○│                │
│    │      │          │          │誤信為真而依其指示至郵│                │
│    │      │          │          │局匯款，致甲甲○自其所│                │
│    │      │          │          │有郵局帳戶轉出六萬一千│                │
│    │      │          │          │零七十元至曾崇鎧（即如│                │
│    │      │          │          │附表四編號）之郵局帳│                │
│    │      │          │          │戶內。                │                │
├──┼───┼─────┼─────┼───────────┼────────┤
│  │甲己○│於九十二年│七萬元    │由真實姓名年籍不詳之成│劉俊麟          │
│    │      │七月二十六│          │年女子撥打電話給甲己○│                │
│    │      │日迄九十二│          │，詐稱某科技公司舉辦抽│                │
│    │      │年七月二十│          │獎活動甲己○得到八十萬│                │
│    │      │八日止    │          │元獎金，若要領取獎金，│                │
│    │      │          │          │須先認捐「南投縣聖德啟│                │
│    │      │          │          │智禪院」，甲己○誤信為│                │
│    │      │          │          │真而依其指示至郵局匯款│                │
│    │      │          │          │，致甲己○自其所有郵局│                │
│    │      │          │          │帳戶轉出二筆金錢各四萬│                │
│    │      │          │          │元、三萬元至李宇軒（即│                │
│    │      │          │          │如附表四編號95）之郵局│                │
│    │      │          │          │帳戶內。              │                │
├──┼───┼─────┼─────┼───────────┼────────┤
│  │甲庚○│於九十三年│二百六十二│由真實姓名年籍不詳之成│張永德          │
│    │      │八月二日迄│萬五千元  │年女子撥打電話給甲庚○│謝政全          │
│    │      │九十三年八│          │，詐稱「喜來登國際股份│                │
│    │      │月十日止  │          │有限公司」舉辦抽獎活動│                │
│    │      │          │          │甲庚○得到一百二十萬元│                │
│    │      │          │          │獎金，若要領取獎金，須│                │
│    │      │          │          │先認捐安養中心，甲庚○│                │
│    │      │          │          │誤信為真而依其指示至郵│                │
│    │      │          │          │局、銀行匯款，致甲庚○│                │
│    │      │          │          │自其所有郵局帳戶轉出八│                │
│    │      │          │          │筆金錢各七萬元、九萬元│                │
│    │      │          │          │、五萬元、五萬元、十六│                │
│    │      │          │          │萬元、七十七萬五千元、│                │
│    │      │          │          │六十萬元、九十萬元至謝│                │
│    │      │          │          │李寬（即如附表四編號１０│                │
│    │      │          │          │）之郵局帳戶內。      │                │
├──┼───┼─────┼─────┼───────────┼────────┤
│  │甲辛○│九十三年六│十四萬元  │由真實姓名年籍不詳之成│劉俊麟          │
│    │      │月十七日  │          │年男子撥打電話給甲辛○│王杏焄          │
│    │      │          │          │，詐稱「德利投資顧問公│                │
│    │      │          │          │司」舉辦抽獎活動甲辛○│                │
│    │      │          │          │得到一百五十萬元獎金，│                │
│    │      │          │          │若要領取獎金，須先匯款│                │
│    │      │          │          │認捐伊甸慈善機構，葉淑│                │
│    │      │          │          │芳誤信為真而依其指示至│                │
│    │      │          │          │郵局匯款，致甲辛○自其│                │
│    │      │          │          │所有郵局帳戶轉出十四萬│                │
│    │      │          │          │元至許隆吉（即如附表四│                │
│    │      │          │          │編號）之郵局帳戶內。│                │
├──┼───┼─────┼─────┼───────────┼────────┤
│  │甲壬○│於九十三年│一百四十三│由真實姓名年籍不詳之成│張永德          │
│    │      │四月三十日│萬五千元  │年男子撥打電話給甲壬○│謝政全          │
│    │      │迄九十三年│          │，詐稱「全宏科技有限公│                │
│    │      │六月九日止│          │司」舉辦抽獎活動甲壬○│                │
│    │      │          │          │得到一百一十五萬元獎金│                │
│    │      │          │          │，若要領取獎金，須先繳│                │
│    │      │          │          │交該公司會員費，甲壬○│                │
│    │      │          │          │誤信為真而依其指示至郵│                │
│    │      │          │          │局匯款，致甲壬○自其所│                │
│    │      │          │          │有郵局帳戶轉出七筆金錢│                │
│    │      │          │          │各六萬五千元、二十五萬│                │
│    │      │          │          │元、六十七萬元、四十五│                │
│    │      │          │          │萬元至張祐誠（帳號：24│                │
│    │      │          │          │000000000000）、謝承灝│                │
│    │      │          │          │（帳號：00000000000000│                │
│    │      │          │          │）、林顥晏（即如附表四│                │
│    │      │          │          │編號）、張文全（即如│                │
│    │      │          │          │附表四編號）之郵局帳│                │
│    │      │          │          │戶內。                │                │
├──┼───┼─────┼─────┼───────────┼────────┤
│  │甲丑○│九十二年六│五十六萬八│由真實姓名年籍不詳之成│劉俊麟          │
│    │      │月間      │千元      │年男子撥打電話給甲丑○│                │
│    │      │          │          │，詐稱某基金公司舉辦抽│                │
│    │      │          │          │獎活動甲丑○得到一百四│                │
│    │      │          │          │十萬元獎金，若要領取獎│                │
│    │      │          │          │金，須先認捐慈善機構，│                │
│    │      │          │          │甲丑○誤信為真而依其指│                │
│    │      │          │          │示至郵局匯款，致甲丑○│                │
│    │      │          │          │自其所有郵局帳戶轉出四│                │
│    │      │          │          │筆金錢各十萬元、七萬三│                │
│    │      │          │          │千元、三十五萬元、四萬│                │
│    │      │          │          │五千元至宋宏國（即如附│                │
│    │      │          │          │表四編號）、陳國展（│                │
│    │      │          │          │帳號：00000000000000）│                │
│    │      │          │          │、曾純真（即如附表四編│                │
│    │      │          │          │號96）之郵局帳戶內。  │                │
├──┼───┼─────┼─────┼───────────┼────────┤
│  │趙萬惠│九十三年三│三萬三千七│由真實姓名年籍不詳成年│劉俊麟          │
│    │媛    │月十六日  │百五十元  │人以興業科技投資控股有│王杏焄          │
│    │      │          │          │限公司名義撥打電話給趙│                │
│    │      │          │          │萬惠媛，詐稱該公司舉辦│                │
│    │      │          │          │抽獎活動甲辰○○得到九│                │
│    │      │          │          │十萬元獎金，若要領取獎│                │
│    │      │          │          │金，須先匯款給該公司，│                │
│    │      │          │          │甲辰○○誤信為真而依其│                │
│    │      │          │          │指示至郵局匯款，致趙萬│                │
│    │      │          │          │惠媛自其所有郵局帳戶轉│                │
│    │      │          │          │出三萬三千七百五十元至│                │
│    │      │          │          │許隆吉（即如附表四編號│                │
│    │      │          │          │）之郵局帳戶內。    │                │
├──┼───┼─────┼─────┼───────────┼────────┤
│  │甲巳○│於九十二年│七百八十萬│由真實姓名年籍不詳之成│張永德          │
│    │      │八月中旬迄│元        │年男子撥打電話給甲巳○│                │
│    │      │九十二年十│          │，詐稱「登喜路國際精品│                │
│    │      │一月間止  │          │公司」舉辦抽獎活動劉由│                │
│    │      │          │          │招得到一百二十萬元獎金│                │
│    │      │          │          │，若要領取獎金，須先認│                │
│    │      │          │          │捐老人安養中心，甲巳○│                │
│    │      │          │          │誤信為真而依其指示至郵│                │
│    │      │          │          │局匯款，致甲巳○自其所│                │
│    │      │          │          │有郵局帳戶轉出近十筆金│                │
│    │      │          │          │錢共七百八十萬元至張祐│                │
│    │      │          │          │維（即如附表四編號）│                │
│    │      │          │          │之郵局帳戶內。        │                │
├──┼───┼─────┼─────┼───────────┼────────┤
│  │甲午○│於九十三年│五百萬零八│由真實姓名年籍不詳之成│張永德          │
│    │      │四月十日迄│千元      │年男子撥打電話給甲午○│謝政全          │
│    │      │九十三年五│          │，詐稱「威登國際精品公│                │
│    │      │月十八日止│          │司」舉辦抽獎活動甲午○│                │
│    │      │          │          │得到一百一十萬元獎金，│                │
│    │      │          │          │若要領取獎金，須先認捐│                │
│    │      │          │          │老人安養中心，甲午○誤│                │
│    │      │          │          │信為真而依其指示至郵局│                │
│    │      │          │          │匯款，致甲午○自其所有│                │
│    │      │          │          │郵局帳戶轉出十一筆金錢│                │
│    │      │          │          │各五萬元、七萬元、十萬│                │
│    │      │          │          │元、三十萬元、六十萬元│                │
│    │      │          │          │、五十四萬二千元、八十│                │
│    │      │          │          │萬元、七十萬元、四十一│                │
│    │      │          │          │萬六千元、七十萬元、七│                │
│    │      │          │          │十三萬元至余俊鋒（帳號│                │
│    │      │          │          │：00000000000000）、李│                │
│    │      │          │          │家富（帳號：0000000000│                │
│    │      │          │          │8366）、邱棋詳（帳號：│                │
│    │      │          │          │00000000000000）、鄭詠│                │
│    │      │          │          │聰（即如附表四編號）│                │
│    │      │          │          │、林健容（帳號：029123│                │
│    │      │          │          │00000000）、楊敏軒（帳│                │
│    │      │          │          │號：00000000000000）、│                │
│    │      │          │          │林奇鴻（帳號：00000000│                │
│    │      │          │          │517336）之郵局帳戶內。│                │
├──┼───┼─────┼─────┼───────────┼────────┤
│  │甲未○│於九十三年│三十九萬四│由真實姓名年籍不詳之成│劉俊麟          │
│    │      │八月二日迄│千元      │年男子撥打電話給甲未○│王杏焄          │
│    │      │九十三年八│          │，詐稱某科技公司舉辦抽│                │
│    │      │月十二日止│          │獎活動甲未○得到一百五│                │
│    │      │          │          │十萬元獎金，若要領取獎│                │
│    │      │          │          │金，須先認捐伊甸慈善機│                │
│    │      │          │          │構，甲未○誤信為真而依│                │
│    │      │          │          │其指示至郵局匯款，致劉│                │
│    │      │          │          │寶俊自其所有郵局帳戶轉│                │
│    │      │          │          │出三筆金錢各十四萬四千│                │
│    │      │          │          │元、十萬元、十五萬元至│                │
│    │      │          │          │吳盛煥（即如附表四編號│                │
│    │      │          │          │）、徐永全（即如附表│                │
│    │      │          │          │四編號）之郵局帳戶內│                │
│    │      │          │          │。                    │                │
├──┼───┼─────┼─────┼───────────┼────────┤
│  │甲申○│於九十三年│五十七萬元│由真實姓名年籍不詳之成│張永德          │
│    │      │七月二十三│          │年男子撥打電話給甲申○│謝政全          │
│    │      │日迄九十三│          │，詐稱「維多利亞珠寶公│                │
│    │      │年八月二十│          │司」舉辦抽獎活動甲申○│                │
│    │      │日止      │          │得到一百二十萬元獎金，│                │
│    │      │          │          │若要領取獎金，須先認捐│                │
│    │      │          │          │老人安養中心，甲申○誤│                │
│    │      │          │          │信為真而依其指示至郵局│                │
│    │      │          │          │匯款，致甲申○自其所有│                │
│    │      │          │          │郵局帳戶轉出三筆金錢各│                │
│    │      │          │          │十四萬元、十萬元、三十│                │
│    │      │          │          │三萬元至張祐維（即如附│                │
│    │      │          │          │表四編號）、陳宥慈（│                │
│    │      │          │          │帳號：00000000000000）│                │
│    │      │          │          │、呂昀政之郵局帳戶內。│                │
├──┼───┼─────┼─────┼───────────┼────────┤
│  │甲戌○│九十三年八│二萬二千元│由真實姓名年籍不詳之成│劉俊麟          │
│    │      │月六日    │          │年女子撥打電話給甲戌○│王杏焄          │
│    │      │          │          │，詐稱某知名上櫃公司舉│                │
│    │      │          │          │辦抽獎活動甲戌○得到一│                │
│    │      │          │          │百萬元獎金，若要領取獎│                │
│    │      │          │          │金，須先認捐救濟金，鄭│                │
│    │      │          │          │誠中誤信為真而依其指示│                │
│    │      │          │          │至郵局匯款，致甲戌○自│                │
│    │      │          │          │其所有郵局帳戶轉出二萬│                │
│    │      │          │          │二千元至吳盛煥（即如附│                │
│    │      │          │          │表四編號）之郵局帳戶│                │
│    │      │          │          │內。                  │                │
├──┼───┼─────┼─────┼───────────┼────────┤
│  │甲天○│九十三年六│六萬一千零│由真實姓名年籍不詳之成│張永德          │
│    │      │月二十九日│七十元    │年女子撥打電話給甲天○│謝政全          │
│    │      │          │          │，詐稱「建宏貿易有限公│                │
│    │      │          │          │司」舉辦抽獎活動甲天○│                │
│    │      │          │          │得到港幣二十六萬二千五│                │
│    │      │          │          │百元獎金，若要領取獎金│                │
│    │      │          │          │，須先認捐老人安養中心│                │
│    │      │          │          │，甲天○誤信為真而依其│                │
│    │      │          │          │指示至郵局匯款，致盧光│                │
│    │      │          │          │美自其所有郵局帳戶轉出│                │
│    │      │          │          │六萬一千零七十元至王誠│                │
│    │      │          │          │隆（即如附表四編號）│                │
│    │      │          │          │之郵局帳戶內。        │                │
├──┼───┼─────┼─────┼───────────┼────────┤
│  │甲地○│於九十三年│一百十二萬│由真實姓名年籍不詳之成│張永德          │
│    │      │七月二十八│元        │年女子撥打電話給甲地○│謝政全          │
│    │      │日迄九十三│          │，詐稱「喜來登國際股份│                │
│    │      │年七月三十│          │有限公司」舉辦抽獎活動│                │
│    │      │日止      │          │甲地○得到港幣二十萬元│                │
│    │      │          │          │獎金，若要領取獎金，須│                │
│    │      │          │          │先認捐安養中心，甲地○│                │
│    │      │          │          │誤信為真而依其指示至郵│                │
│    │      │          │          │局匯款，致甲地○自其所│                │
│    │      │          │          │有郵局帳戶轉出四筆金錢│                │
│    │      │          │          │各七萬元、十萬元、三十│                │
│    │      │          │          │五萬元、六十萬元至謝李│                │
│    │      │          │          │寬（即如附表四編號１０）│                │
│    │      │          │          │之郵局帳戶內。        │                │
├──┼───┼─────┼─────┼───────────┼────────┤
│  │甲宇○│於九十二年│三十餘萬元│由真實姓名年籍不詳之成│                │
│    │      │十一月某日│          │年男子撥打電話給甲宇○│                │
│    │      │迄九十二年│          │，詐稱「萬寶隆鐘錶股份│                │
│    │      │十二月一日│          │有限公司」舉辦抽獎活動│                │
│    │      │止        │          │甲宇○得到一百零五萬元│                │
│    │      │          │          │獎金，若要領取獎金，須│                │
│    │      │          │          │先認捐老人安養中心，戴│                │
│    │      │          │          │嘉禧誤信為真而依其指示│                │
│    │      │          │          │至郵局匯款，致甲宇○匯│                │
│    │      │          │          │款各八萬元、九萬元、四│                │
│    │      │          │          │萬五千元、五萬零七百五│                │
│    │      │          │          │十元、六萬七千五百元至│                │
│    │      │          │          │不詳之郵局帳戶內。    │                │
├──┼───┼─────┼─────┼───────────┼────────┤
│  │甲宙○│九十三年六│一萬元    │由真實姓名年籍不詳之成│張永德          │
│    │      │月十五日  │          │年男子撥打電話給甲宙○│謝政全          │
│    │      │          │          │，詐稱「維多利亞國際精│                │
│    │      │          │          │品股份有限公司」舉辦抽│                │
│    │      │          │          │獎活動甲宙○得到一百二│                │
│    │      │          │          │十萬元獎金，若要領取獎│                │
│    │      │          │          │金，須先認捐老人安養中│                │
│    │      │          │          │心，甲宙○誤信為真而依│                │
│    │      │          │          │其指示至郵局匯款，致謝│                │
│    │      │          │          │君宜自其所有郵局帳戶轉│                │
│    │      │          │          │出一萬元至鄭宇怡（即如│                │
│    │      │          │          │附表四編號）之郵局帳│                │
│    │      │          │          │戶內。                │                │
├──┼───┼─────┼─────┼───────────┼────────┤
│  │甲玄○│九十二年七│三十一萬元│由真實姓名年籍不詳之成│                │
│    │      │月上旬    │          │年男子撥打電話給甲玄○│                │
│    │      │          │          │，詐稱某新開幕之電腦公│                │
│    │      │          │          │司舉辦抽獎活動甲玄○得│                │
│    │      │          │          │到一百三十五萬元獎金，│                │
│    │      │          │          │若要領取獎金，須先捐款│                │
│    │      │          │          │作為慈善目的之用，謝慶│                │
│    │      │          │          │忠誤信為真而依其指示至│                │
│    │      │          │          │郵局匯款，致甲玄○匯款│                │
│    │      │          │          │各二十一萬元、十萬元  │                │
│    │      │          │          │至不詳之郵局帳戶內。  │                │
├──┼───┼─────┼─────┼───────────┼────────┤
│  │甲黃○│九十三年七│二十七萬二│由真實姓名年籍不詳之成│劉俊麟          │
│    │      │月間      │千元      │年男子撥打電話給甲黃○│王杏焄          │
│    │      │          │          │，詐稱某科技公司舉辦抽│                │
│    │      │          │          │獎活動甲黃○得到三百五│                │
│    │      │          │          │十萬元獎金，若要領取獎│                │
│    │      │          │          │金，須先認捐「南投縣聖│                │
│    │      │          │          │德啟智禪院」，甲黃○誤│                │
│    │      │          │          │信為真而依其指示至郵局│                │
│    │      │          │          │匯款，致甲黃○自其所有│                │
│    │      │          │          │郵局帳戶轉出三筆金錢各│                │
│    │      │          │          │七萬二千元、十萬元、十│                │
│    │      │          │          │萬元至許隆吉（即如附表│                │
│    │      │          │          │四編號）之郵局帳戶內│                │
│    │      │          │          │。                    │                │
├──┼───┼─────┼─────┼───────────┼────────┤
│  │甲Ａ○│九十二年九│六十一萬元│由真實姓名年籍不詳之成│劉俊麟          │
│    │      │月間      │          │年女子撥打電話給甲Ａ○│                │
│    │      │          │          │，詐稱「富達投資管理有│                │
│    │      │          │          │限公司」舉辦抽獎活動龐│                │
│    │      │          │          │文傑得到三十萬元獎金，│                │
│    │      │          │          │若要領取獎金，須先匯款│                │
│    │      │          │          │作為慈善目的之用，龐文│                │
│    │      │          │          │傑誤信為真而依其指示至│                │
│    │      │          │          │郵局匯款，致甲Ａ○自其│                │
│    │      │          │          │所有郵局帳戶轉出數筆金│                │
│    │      │          │          │錢共六十一萬元至錢天壽│                │
│    │      │          │          │（即如附表四編號93）之│                │
│    │      │          │          │郵局帳戶內。          │                │
├──┼───┼─────┼─────┼───────────┼────────┤
│  │甲Ｂ○│九十二年五│七萬元    │由真實姓名年籍不詳之成│劉俊麟          │
│    │      │月間      │          │年男子撥打電話給甲Ｂ○│                │
│    │      │          │          │，詐稱某科技公司舉辦抽│                │
│    │      │          │          │獎活動甲Ｂ○得到一百多│                │
│    │      │          │          │萬元獎金，若要領取獎金│                │
│    │      │          │          │，須先認捐「南投縣聖德│                │
│    │      │          │          │啟智禪院」，甲Ｂ○誤信│                │
│    │      │          │          │為真而依其指示至郵局匯│                │
│    │      │          │          │款，致甲Ｂ○自其所有郵│                │
│    │      │          │          │局帳戶轉出七萬元至李宇│                │
│    │      │          │          │軒（即如附表四編號95）│                │
│    │      │          │          │之郵局帳戶內。        │                │
├──┼───┼─────┼─────┼───────────┼────────┤
│  │甲Ｃ○│九十三年七│一百三十二│由真實姓名年籍不詳之成│劉俊麟          │
│    │      │月間      │萬三千元  │年男子撥打電話給甲Ｃ○│王杏焄          │
│    │      │          │          │，詐稱某生化科技公司舉│                │
│    │      │          │          │辦抽獎活動甲Ｃ○得到一│                │
│    │      │          │          │百八十萬元獎金，若要領│                │
│    │      │          │          │取獎金，須先匯款作為慈│                │
│    │      │          │          │善目的之用，甲Ｃ○誤信│                │
│    │      │          │          │為真而依其指示至郵局匯│                │
│    │      │          │          │款，致甲Ｃ○自其所有郵│                │
│    │      │          │          │局帳戶轉出三筆金錢各七│                │
│    │      │          │          │萬三千元、三十五萬元、│                │
│    │      │          │          │九十萬元至吳盛煥（即如│                │
│    │      │          │          │附表四編號）、謝燕萍│                │
│    │      │          │          │（即如附表四編號）之│                │
│    │      │          │          │郵局帳戶內。          │                │
├──┼───┼─────┼─────┼───────────┼────────┤
│  │甲Ｄ○│九十三年七│十六萬一千│由真實姓名年籍不詳之成│張永德          │
│    │      │月六日    │零七十元  │年男子撥打電話給甲Ｄ○│謝政全          │
│    │      │          │          │，詐稱「建宏貿易有限公│                │
│    │      │          │          │司」舉辦抽獎活動甲Ｄ○│                │
│    │      │          │          │得到港幣三十餘萬元獎金│                │
│    │      │          │          │，若要領取獎金，須先認│                │
│    │      │          │          │捐老人安養中心，甲Ｄ○│                │
│    │      │          │          │誤信為真而依其指示至郵│                │
│    │      │          │          │局匯款，致甲Ｄ○自其所│                │
│    │      │          │          │有郵局帳戶轉出二筆金錢│                │
│    │      │          │          │各六萬一千零七十元、十│                │
│    │      │          │          │萬元至曾聖聰（即如附表│                │
│    │      │          │          │四編號９）及劉政奇（即│                │
│    │      │          │          │如附表四編號）之郵局│                │
│    │      │          │          │帳戶內。              │                │
├──┼───┼─────┼─────┼───────────┼────────┤
│  │甲Ｅ○│於九十三年│五十七萬元│由真實姓名年籍不詳之成│張永德          │
│    │      │七月二十六│          │年男子撥打電話給甲Ｅ○│謝政全          │
│    │      │日迄九十三│          │，詐稱「維多利亞國際精│                │
│    │      │年七月三十│          │品公司」舉辦抽獎活動蘇│                │
│    │      │日止      │          │郁琇得到港幣三十萬元獎│                │
│    │      │          │          │金，若要領取獎金，須先│                │
│    │      │          │          │加入「香港賽馬會」會員│                │
│    │      │          │          │，甲Ｅ○誤信為真而依其│                │
│    │      │          │          │指示至郵局匯款，致蘇郁│                │
│    │      │          │          │琇自其所有郵局帳戶轉出│                │
│    │      │          │          │二筆金錢各十四萬元、四│                │
│    │      │          │          │十三萬元至林建甫（即如│                │
│    │      │          │          │附表四編號）之郵局帳│                │
│    │      │          │          │戶內。                │                │
├──┼───┼─────┼─────┼───────────┼────────┤
│  │甲Ｆ○│於九十三年│十六萬一千│由真實姓名年籍不詳之成│                │
│    │      │七月二十八│零七十元  │年男子撥打電話給甲Ｆ○│                │
│    │      │日迄九十三│          │，詐稱「建宏貿易有限公│                │
│    │      │年七月三十│          │司」舉辦抽獎活動甲Ｆ○│                │
│    │      │日止      │          │得到港幣二十六萬元獎金│                │
│    │      │          │          │，若要領取獎金，須先認│                │
│    │      │          │          │捐老人安養中心，甲Ｆ○│                │
│    │      │          │          │誤信為真而依其指示至郵│                │
│    │      │          │          │局匯款，致甲Ｆ○匯款各│                │
│    │      │          │          │六萬一千零七十元、十萬│                │
│    │      │          │          │元至帳號：000000000000│                │
│    │      │          │          │15）之郵局帳戶內。    │                │
├──┴───┴─────┴─────┴───────────┴────────┤
│詐騙金額總計：六千八百三十六萬八千九百二十五元                                │
└───────────────────────────────────────┘
附表二：
┌──┬───┬─────┬─────┬───────────┬────────┐
│編號│被害人│遭詐騙時間│遭詐騙金額│  詐  騙  方  法      │附表一帳戶提款人│
│    │      │          │（新臺幣）│                      │                │
├──┼───┼─────┼─────┼───────────┼────────┤
│ 1. │Ｓ○○│於九十二年│七萬元    │由真實姓名年籍不詳之成│劉俊麟          │
│    │      │四月七日迄│          │年男子撥打電話給Ｓ○○│                │
│    │      │九十二年四│          │，詐稱某科技公司舉辦抽│                │
│    │      │月十五日止│          │獎活動Ｓ○○得到港幣十│                │
│    │      │          │          │萬元獎金，若要領取獎金│                │
│    │      │          │          │，須先認捐安養中心，高│                │
│    │      │          │          │溪火誤信為真而依其指示│                │
│    │      │          │          │至郵局匯款，致Ｓ○○自│                │
│    │      │          │          │其所有郵局帳戶轉出二筆│                │
│    │      │          │          │金錢各四萬元、三萬元至│                │
│    │      │          │          │王家溫（即如附表四編號│                │
│    │      │          │          │94）之郵局帳戶內。    │                │
├──┼───┼─────┼─────┼───────────┼────────┤
│ 2. │甲亥○│九十二年七│十七萬三千│由真實姓名年籍不詳之成│劉俊麟          │
│    │      │月七日    │元        │年男子撥打電話給甲亥○│                │
│    │      │          │          │，詐稱某科技公司舉辦抽│                │
│    │      │          │          │獎活動甲亥○中獎，若要│                │
│    │      │          │          │領取獎金，須先認捐「南│                │
│    │      │          │          │投縣聖德啟智禪院」，鄧│                │
│    │      │          │          │美蓮誤信為真而依其指示│                │
│    │      │          │          │至郵局匯款，致甲亥○自│                │
│    │      │          │          │其所有郵局帳戶轉出二筆│                │
│    │      │          │          │金錢各七萬三千元、十萬│                │
│    │      │          │          │元至宋宏國（即如附表四│                │
│    │      │          │          │編號）之郵局帳戶內。│                │
├──┼───┼─────┼─────┼───────────┼────────┤
│ 3. │ｆ○○│九十三年八│七萬二千元│由真實姓名年籍不詳之成│劉俊麟          │
│    │      │月十日    │          │年女子撥打電話給ｆ○○│王杏焄          │
│    │      │          │          │，詐稱某科技公司舉辦抽│                │
│    │      │          │          │獎活動ｆ○○得到一百三│                │
│    │      │          │          │十萬元獎金，若要領取獎│                │
│    │      │          │          │金，須先認捐安養中心，│                │
│    │      │          │          │ｆ○○誤信為真而依其指│                │
│    │      │          │          │示至郵局匯款，致ｆ○○│                │
│    │      │          │          │自其所有郵局帳戶轉出七│                │
│    │      │          │          │萬二千元至吳盛煥（即如│                │
│    │      │          │          │附表四編號）之郵局帳│                │
│    │      │          │          │戶內。                │                │
├──┼───┼─────┼─────┼───────────┼────────┤
│ 4. │甲戊○│於九十三年│五十二萬一│由真實姓名年籍不詳之成│劉俊麟          │
│    │      │八月十九日│千元      │年男子撥打電話給甲戊○│王杏焄          │
│    │      │迄九十三年│          │，詐稱某投資公司舉辦抽│                │
│    │      │九月一日止│          │獎活動由甲戊○中獎，若│                │
│    │      │          │          │要領取獎金，須先認捐安│                │
│    │      │          │          │養中心，甲戊○誤信為真│                │
│    │      │          │          │而依其指示至郵局匯款，│                │
│    │      │          │          │致甲戊○自其所有郵局帳│                │
│    │      │          │          │戶轉出三筆金錢各七萬一│                │
│    │      │          │          │千元、十萬元、三十五萬│                │
│    │      │          │          │元至洪賢東（帳號：0720│                │
│    │      │          │          │00000000）、柯順富（帳│                │
│    │      │          │          │號：00000000000000）、│                │
│    │      │          │          │王涵（即如附表四編號│                │
│    │      │          │          │）之郵局帳戶內。      │                │
├──┼───┼─────┼─────┼───────────┼────────┤
│ 5. │丙○○│於九十三年│十七萬三千│由真實姓名年籍不詳之成│劉俊麟          │
│    │      │八月二十日│元        │年男子撥打電話給丙○○│王杏焄          │
│    │      │迄九十三年│          │，詐稱「香港公營彩券公│                │
│    │      │八月二十五│          │司」舉辦抽獎活動由尤俊│                │
│    │      │日止      │          │仁中獎，若要領取獎金，│                │
│    │      │          │          │須先認購該公司基金，尤│                │
│    │      │          │          │俊仁誤信為真而依其指示│                │
│    │      │          │          │至郵局匯款，致丙○○自│                │
│    │      │          │          │其所有郵局帳戶轉出三筆│                │
│    │      │          │          │金錢各七萬三千元、一萬│                │
│    │      │          │          │元、九萬元至鄭昆鴻（即│                │
│    │      │          │          │如附表四編號）、林勝│                │
│    │      │          │          │弘（即如附表四編號92）│                │
│    │      │          │          │、吳文琪（即如附表四編│                │
│    │      │          │          │號）之銀行、郵局帳戶│                │
│    │      │          │          │內。                  │                │
├──┼───┼─────┼─────┼───────────┼────────┤
│ 6. │甲酉○│於九十二年│二十二萬元│由真實姓名年籍不詳之成│劉俊麟          │
│    │      │十二月十八│          │年男子撥打電話給甲酉○│王杏焄          │
│    │      │日迄九十二│          │，詐稱某鐘錶公司舉辦抽│                │
│    │      │年十二月十│          │獎活動甲酉○中獎，若要│                │
│    │      │九日止    │          │領取獎金，須先認捐「龍│                │
│    │      │          │          │安療養院」，甲酉○誤信│                │
│    │      │          │          │為真而依其指示至郵局匯│                │
│    │      │          │          │款，致甲酉○自其所有郵│                │
│    │      │          │          │局帳戶轉出三筆金錢各二│                │
│    │      │          │          │萬元、十萬元、十萬元至│                │
│    │      │          │          │陳忠德（即如附表四編號│                │
│    │      │          │          │）、王秋霞（帳號：55│                │
│    │      │          │          │000000000）、李元助（ │                │
│    │      │          │          │帳號：00000000000000）│                │
│    │      │          │          │之郵局帳戶內。        │                │
├──┼───┼─────┼─────┼───────────┼────────┤
│ 7. │甲寅○│於九十二年│三十八萬元│由真實姓名年籍不詳之成│劉俊麟          │
│    │      │七月二十八│          │年男子撥打電話給甲寅○│                │
│    │      │日迄九十二│          │，詐稱某科技公司舉辦抽│                │
│    │      │年七月二十│          │獎活動甲寅○得到一百萬│                │
│    │      │九日止    │          │元獎金，若要領取獎金，│                │
│    │      │          │          │須先認捐安養中心，廖經│                │
│    │      │          │          │源誤信為真而依其指示至│                │
│    │      │          │          │郵局匯款，致甲寅○自其│                │
│    │      │          │          │所有郵局帳戶轉出三筆金│                │
│    │      │          │          │錢各七萬元、十萬元、二│                │
│    │      │          │          │十一萬元至宋宏國（即如│                │
│    │      │          │          │附表四編號）、曾純真│                │
│    │      │          │          │（即如附表四編號96）之│                │
│    │      │          │          │郵局帳戶內。          │                │
├──┼───┼─────┼─────┼───────────┼────────┤
│ 8. │ｗ○○│於九十二年│五十二萬元│由真實姓名年籍不詳之成│劉俊麟          │
│    │      │九月十二日│          │年男子撥打電話給ｗ○○│                │
│    │      │迄九十二年│          │，詐稱某科技公司舉辦抽│                │
│    │      │九月十五日│          │獎活動ｗ○○得到一百多│                │
│    │      │止        │          │萬元獎金，若要領取獎金│                │
│    │      │          │          │，須先認捐安養中心，黃│                │
│    │      │          │          │慧珠誤信為真而依其指示│                │
│    │      │          │          │至郵局匯款，致ｗ○○自│                │
│    │      │          │          │其所有郵局帳戶轉出三筆│                │
│    │      │          │          │金錢各七萬元、十萬元、│                │
│    │      │          │          │三十五萬元至錢天壽（即│                │
│    │      │          │          │如附表四編號93）之郵局│                │
│    │      │          │          │帳戶內。              │                │
├──┼───┼─────┼─────┼───────────┼────────┤
│ 9. │甲卯○│於九十三年│十七萬一千│由真實姓名年籍不詳之成│劉俊麟          │
│    │      │六月二十三│元        │年女子撥打電話給甲卯○│王杏焄          │
│    │      │日迄九十三│          │，詐稱某科技公司舉辦抽│                │
│    │      │年六月二十│          │獎活動甲卯○得到一百一│                │
│    │      │四日止    │          │十萬元獎金，若要領取獎│                │
│    │      │          │          │金，須先加入香港賽馬協│                │
│    │      │          │          │會，甲卯○誤信為真而依│                │
│    │      │          │          │其指示至郵局匯款，致廖│                │
│    │      │          │          │駿鴻自其所有郵局帳戶轉│                │
│    │      │          │          │出二筆金錢各七萬一千元│                │
│    │      │          │          │、十萬元至趙文義（帳號│                │x
│    │      │          │          │：00000000000000）、楊│                │
│    │      │          │          │文浩（即如附表四編號│                │
│    │      │          │          │）之郵局帳戶內。      │                │
├──┼───┼─────┼─────┼───────────┼────────┤
│ 10. │癸○○│於九十二年│一百一十五│由真實姓名年籍不詳之成│劉俊麟          │
│    │      │九月二日迄│萬元（總計│年女子撥打電話給癸○○│                │
│    │      │九十二年十│一百零七萬│，詐稱某科技公司舉辦抽│                │
│    │      │月二十七日│元）      │獎活動癸○○得到一千多│                │
│    │      │止        │          │萬元獎金，若要領取獎金│                │
│    │      │          │          │，須先認捐「南投啟聖教│                │
│    │      │          │          │養院」，癸○○誤信為真│                │
│    │      │          │          │而依其指示至郵局匯款，│                │
│    │      │          │          │致癸○○自其所有銀行、│                │
│    │      │          │          │郵局帳戶轉出五筆金錢各│                │
│    │      │          │          │二十八萬元、十萬元、三│                │
│    │      │          │          │十五萬元、三十萬元、四│                │
│    │      │          │          │萬元至吳宗銘（帳號：01│                │
│    │      │          │          │000000000000）、葉長青│                │
│    │      │          │          │（帳號：00000000000000│                │
│    │      │          │          │）、錢天壽（即如附表四│                │
│    │      │          │          │編號93）、簡國豐（帳號│                │
│    │      │          │          │：00000000000000）、蕭│                │
│    │      │          │          │玉緞（帳號：0000000000│                │
│    │      │          │          │81）之郵局帳戶內。    │                │
├──┼───┼─────┼─────┼───────────┼────────┤
│ 11. │陳楊淑│於九十二年│十九萬元  │由真實姓名年籍不詳之成│劉俊麟          │
│    │娟    │十月六日迄│          │年男子撥打電話給陳楊淑│                │
│    │      │九十二年十│          │娟，詐稱「亞太生活資訊│                │
│    │      │月二十八日│          │館」舉辦抽獎活動陳楊淑│                │
│    │      │止        │          │娟得到二百五十萬元獎金│                │
│    │      │          │          │，若要領取獎金，須先認│                │
│    │      │          │          │捐「南投啟聖教養院」，│                │
│    │      │          │          │ｍ○○○誤信為真而依其│                │
│    │      │          │          │指示至郵局匯款，致陳楊│                │
│    │      │          │          │淑娟自其所有郵局帳戶轉│                │
│    │      │          │          │出三筆金錢各八萬元、十│                │
│    │      │          │          │萬元、一萬元至林勝宏（│                │
│    │      │          │          │即如附表四編號92）、張│                │
│    │      │          │          │庭瑄（帳號：0000000000│                │
│    │      │          │          │63）、簡詠琴（帳號：08│                │
│    │      │          │          │000000000）之郵局、銀 │                │
│    │      │          │          │行帳戶內。            │                │
├──┼───┼─────┼─────┼───────────┼────────┤
│ 12. │甲癸○│九十三年七│十七萬元  │由真實姓名年籍不詳之成│劉俊麟          │
│    │      │月二十六日│          │年女子撥打電話給甲癸○│王杏焄          │
│    │      │          │          │，詐稱「德利投資公司」│                │
│    │      │          │          │舉辦抽獎活動甲癸○得到│                │
│    │      │          │          │一百四十萬元獎金，若要│                │
│    │      │          │          │領取獎金，須先認購該公│                │
│    │      │          │          │司基金，甲癸○誤信為真│                │
│    │      │          │          │而依其指示至郵局匯款，│                │
│    │      │          │          │致甲癸○自其所有郵局帳│                │
│    │      │          │          │戶轉出二筆金錢各十萬元│                │
│    │      │          │          │、七萬元至楊文浩（即如│                │
│    │      │          │          │附表四編號）及不詳之│                │
│    │      │          │          │郵局帳戶內。          │                │
├──┼───┼─────┼─────┼───────────┼────────┤
│ 13. │辰○○│九十二年十│五十三萬元│由真實姓名年籍不詳之成│劉俊麟          │
│    │      │月七日    │          │年男子撥打電話給辰○○│                │
│    │      │          │          │，詐稱某科技公司舉辦抽│                │
│    │      │          │          │獎活動辰○○中獎，若要│                │
│    │      │          │          │領取獎金，須先匯該筆獎│                │
│    │      │          │          │金之百分之二十至該公司│                │
│    │      │          │          │，辰○○誤信為真而依其│                │
│    │      │          │          │指示至郵局匯款，致呂金│                │
│    │      │          │          │英自其所有郵局帳戶轉出│                │
│    │      │          │          │五十三萬元至林勝宏（即│                │
│    │      │          │          │如附表四編號92）之郵局│                │
│    │      │          │          │帳戶內。              │                │
├──┼───┼─────┼─────┼───────────┼────────┤
│ 14. │ｃ○○│九十三年六│十七萬二千│由真實姓名年籍不詳之成│劉俊麟          │
│    │      │月三十日  │元        │年男子撥打電話給ｃ○○│王杏焄          │
│    │      │          │          │，詐稱某科技公司舉辦抽│                │
│    │      │          │          │獎活動ｃ○○得到一百四│                │
│    │      │          │          │十萬元獎金，若要領取獎│                │
│    │      │          │          │金，須先認購該公司基金│                │
│    │      │          │          │，ｃ○○誤信為真而依其│                │
│    │      │          │          │指示至郵局匯款，致陳秀│                │
│    │      │          │          │華自其所有郵局帳戶轉出│                │
│    │      │          │          │二筆金錢各七萬二千元、│                │
│    │      │          │          │十萬元至吳盛煥（誠泰銀│                │
│    │      │          │          │行關東橋分行帳號：2771│                │
│    │      │          │          │068898）、許隆吉（即如│                │
│    │      │          │          │附表四編號）之銀行、│                │
│    │      │          │          │郵局帳戶內。          │                │
├──┼───┼─────┼─────┼───────────┼────────┤
│ 15. │Ｗ○○│於九十二年│五十二萬元│由真實姓名年籍不詳之成│劉俊麟          │
│    │      │五月二十九│          │年男子撥打電話給Ｗ○○│                │
│    │      │日迄九十二│          │，詐稱某科技公司舉辦抽│                │
│    │      │年五月三十│          │獎活動Ｗ○○得到一百多│                │
│    │      │日止      │          │萬元獎金，若要領取獎金│                │
│    │      │          │          │，須先認捐「南投啟智教│                │
│    │      │          │          │養院」，Ｗ○○誤信為真│                │
│    │      │          │          │而依其指示至郵局、銀行│                │
│    │      │          │          │匯款，致Ｗ○○自其所有│                │
│    │      │          │          │郵局、銀行帳戶轉出三筆│                │
│    │      │          │          │金錢各七萬元、三十五萬│                │
│    │      │          │          │元、十萬元至宋宏國（即│                │
│    │      │          │          │如附表四編號）、陳國│                │
│    │      │          │          │展（帳號：000000000000│                │
│    │      │          │          │93）之郵局帳戶內。    │                │
├──┼───┼─────┼─────┼───────────┼────────┤
│ 16. │ｑ○○│於九十三年│一百一十七│由真實姓名年籍不詳之成│劉俊麟          │
│    │      │八月十七日│萬一千元  │年男子撥打電話給ｑ○○│王杏焄          │
│    │      │迄九十三年│          │，詐稱某科技公司舉辦抽│                │
│    │      │九月二十三│          │獎活動ｑ○○得到一百三│                │
│    │      │日止      │          │十五萬元獎金，若要領取│                │
│    │      │          │          │獎金，須先認購該公司基│                │
│    │      │          │          │金，ｑ○○誤信為真而依│                │
│    │      │          │          │其指示至郵局、銀行匯款│                │
│    │      │          │          │，致ｑ○○自其所有郵局│                │
│    │      │          │          │、銀行帳戶轉出八筆金錢│                │
│    │      │          │          │各七萬一千元、十萬元、│                │
│    │      │          │          │三十五萬元、十萬元、二│                │
│    │      │          │          │十萬元、十萬元、五萬元│                │
│    │      │          │          │、十萬元至李曜宇（即如│                │
│    │      │          │          │附表四編號）、邱炳漳│                │
│    │      │          │          │（彰化銀行三重分行帳號│                │
│    │      │          │          │：00000000000000）、呂│                │
│    │      │          │          │炳輝（誠泰銀行帳號：24│                │
│    │      │          │          │0000000000）、江長衡（│                │
│    │      │          │          │臺中商銀社頭分行帳號：│                │
│    │      │          │          │000000000000）之郵局、│                │
│    │      │          │          │銀行帳戶內。          │                │
├──┼───┼─────┼─────┼───────────┼────────┤
│ 17. │甲子○│於九十二年│十二萬元  │由真實姓名年籍不詳之成│劉俊麟          │
│    │      │四月二十八│          │年男子撥打電話給甲子○│                │
│    │      │日迄九十二│          │，詐稱某科技公司舉辦抽│                │
│    │      │年五月中旬│          │獎活動甲子○得到一百一│                │
│    │      │止        │          │十五萬元獎金，若要領取│                │
│    │      │          │          │獎金，須先認購該公司基│                │
│    │      │          │          │金，甲子○誤信為真而依│                │
│    │      │          │          │其指示至郵局、銀行匯款│                │
│    │      │          │          │，致甲子○自其所有郵局│                │
│    │      │          │          │、銀行帳戶轉出二筆金錢│                │
│    │      │          │          │各七萬元、五萬元至李宇│                │
│    │      │          │          │軒（即如附表四編號95）│                │
│    │      │          │          │之郵局帳戶內。        │                │
├──┼───┼─────┼─────┼───────────┼────────┤
│ 18. │甲乙○│九十二年七│七萬三千元│由真實姓名年籍不詳之成│劉俊麟          │
│    │      │月十一日  │          │年女子撥打電話給甲乙○│                │
│    │      │          │          │，詐稱某科技公司舉辦抽│                │
│    │      │          │          │獎活動甲乙○得到一百多│                │
│    │      │          │          │萬元獎金，若要領取獎金│                │
│    │      │          │          │，須先認捐慈善機構，楊│                │
│    │      │          │          │豐嶸誤信為真而依其指示│                │
│    │      │          │          │至郵局匯款，致甲乙○自│                │
│    │      │          │          │其所有郵局帳戶轉出七萬│                │
│    │      │          │          │三千元至宋宏國（即如附│                │
│    │      │          │          │表四編號）之郵局帳戶│                │
│    │      │          │          │。                    │                │
├──┼───┼─────┼─────┼───────────┼────────┤
│ 19. │Ｑ○○│於九十二年│一百六十萬│由真實姓名年籍不詳之成│劉俊麟          │
│    │      │六月九日迄│五千元    │年男子撥打電話給Ｑ○○│                │
│    │      │九十二年八│          │，詐稱某科技公司舉辦抽│                │
│    │      │月上旬止  │          │獎活動Ｑ○○得到一百一│                │
│    │      │          │          │十五萬元獎金，若要領取│                │
│    │      │          │          │獎金，須先認購該公司基│                │
│    │      │          │          │金，Ｑ○○誤信為真而依│                │
│    │      │          │          │其指示至郵局匯款，致翁│                │
│    │      │          │          │翠蘋自其所有郵局帳戶轉│                │
│    │      │          │          │出六筆金錢各七萬元、三│                │
│    │      │          │          │十五萬元、十萬元、七萬│                │
│    │      │          │          │元、二十八萬五千元、七│                │
│    │      │          │          │十萬元至宋宏國（即如附│                │
│    │      │          │          │表四編號）之郵局帳戶│                │
│    │      │          │          │內。                  │                │
├──┼───┼─────┼─────┼───────────┼────────┤
│ 20. │甲丙○│於九十二年│四十三萬二│由真實姓名年籍不詳之成│劉俊麟          │
│    │      │七月八日迄│千五百元  │年女子撥打電話給甲丙○│                │
│    │      │九十二年七│          │，詐稱某科技公司舉辦抽│                │
│    │      │月十八日止│          │獎活動甲丙○得到一百一│                │
│    │      │          │          │十五萬元獎金，若要領取│                │
│    │      │          │          │獎金，須先認購該公司基│                │
│    │      │          │          │金，甲丙○誤信為真而依│                │
│    │      │          │          │其指示至郵局匯款，致楊│                │
│    │      │          │          │洺正自其所有郵局帳戶轉│                │
│    │      │          │          │出七筆金錢各七萬元、七│                │
│    │      │          │          │萬元、六萬元、十一萬元│                │
│    │      │          │          │、六萬二千五百元、二萬│                │
│    │      │          │          │元、四萬元至李宇軒（即│                │
│    │      │          │          │如附表四編號95）之郵局│                │
│    │      │          │          │帳戶內。              │                │
├──┼───┼─────┼─────┼───────────┼────────┤
│  │ｄ○○│於九十三年│八十五萬元│由真實姓名年籍不詳之成│劉俊麟          │
│    │      │八月十七日│          │年男子撥打電話給ｄ○○│王杏焄          │
│    │      │迄九十三年│          │，詐稱某投資公司舉辦抽│                │
│    │      │八月二十三│          │獎活動由ｄ○○中獎，若│                │
│    │      │日止      │          │要領取獎金，須先認捐安│                │
│    │      │          │          │養中心，陳婷誤信為真而│                │
│    │      │          │          │依其指示至郵局匯款，致│                │
│    │      │          │          │ｄ○○自其所有郵局帳戶│                │
│    │      │          │          │轉出四筆金錢各十萬元、│                │
│    │      │          │          │七十五萬元（三筆合計）│                │
│    │      │          │          │至楊文浩（即如附表四編│                │
│    │      │          │          │號）之郵局帳戶內。  │                │
├──┼───┼─────┼─────┼───────────┼────────┤
│  │ｒ○○│九十三年八│一萬五千元│由真實姓名年籍不詳之成│劉俊麟          │
│    │      │月二日    │          │年女子撥打電話給ｒ○○│王杏焄          │
│    │      │          │          │，詐稱「誠泰投資顧問公│                │
│    │      │          │          │司」舉辦抽獎活動ｒ○○│                │
│    │      │          │          │得到一百萬元獎金，若要│                │
│    │      │          │          │領取獎金，須先認購該公│                │
│    │      │          │          │司之海外基金，ｒ○○誤│                │
│    │      │          │          │信為真而依其指示至郵局│                │
│    │      │          │          │匯款，致ｒ○○自其所有│                │
│    │      │          │          │郵局帳戶轉出一萬五千元│                │
│    │      │          │          │至吳盛煥（即如附表四編│                │
│    │      │          │          │號）之郵局帳戶內。  │                │
├──┼───┼─────┼─────┼───────────┼────────┤
│  │甲丁○│於九十三年│二百八十五│由真實姓名年籍不詳之成│劉俊麟          │
│    │      │七月二十六│萬四千元  │年女子撥打電話給甲丁○│王杏焄          │
│    │      │日迄九十三│          │，詐稱某義賣活動舉辦抽│                │
│    │      │年九月三日│          │獎甲丁○得到一百三十七│                │
│    │      │止        │          │萬元獎金，若要領取獎金│                │
│    │      │          │          │，須先購買義賣品，溫在│                │
│    │      │          │          │立誤信為真而依其指示至│                │
│    │      │          │          │郵局匯款，致甲丁○自其│                │
│    │      │          │          │所有郵局帳戶轉出八筆金│                │
│    │      │          │          │錢各七萬二千、十萬元、│                │
│    │      │          │          │三十五萬元、六十八萬元│                │
│    │      │          │          │、二十二萬元、三十七萬│                │
│    │      │          │          │四千元、五十萬元、六十│                │
│    │      │          │          │五萬八千元至王政國、莊│                │
│    │      │          │          │哲維（帳號：0000000000│                │
│    │      │          │          │69、00000000000000）、│                │
│    │      │          │          │徐永全（即如附表四編號│                │
│    │      │          │          │91）之銀行、郵局      │                │
├──┴───┴─────┴─────┴───────────┴────────┤
│詐騙金額總計：一千一百九十四萬二千五百元                                      │
└───────────────────────────────────────┘
附表三：
┌──┬────┬──────┬──┬──┬─────┬───────────────┐
│編號│查獲日期│扣案物品名稱│單位│數量│所有人    │備                          註│
├──┼────┼──────┼──┼──┼─────┼───────────────┤
│1.  │93.8.11 │行動電話手機│支  │貳  │張永德    │NOKIA牌（門號為0000000000號） │
│    │        │            │    │    │          │、SONYERICSSON牌（門號為091136│
│    │        │            │    │    │          │0540號）行動電話手機各一支。  │
├──┼────┼──────┼──┼──┼─────┼───────────────┤
│2.  │同上    │行動電話手機│支  │壹  │謝政全    │NOKIA牌（門號為0000000000號） │
│    │        │            │    │    │          │行動電話手機一支。            │
├──┼────┼──────┼──┼──┼─────┼───────────────┤
│3.  │同上    │金融卡      │張  │伍  │系爭詐欺集│臺灣企銀金融卡二張（帳號各為53│
│    │        │            │    │    │團成員所有│000000000號、00000000000號）、│
│    │        │            │    │    │          │華南銀行金融卡二張（帳號各為54│
│    │        │            │    │    │          │0000000000號、000000000000號）│
│    │        │            │    │    │          │、郵局金融卡一張（帳號為000000│
│    │        │            │    │    │          │00000000號）。                │
├──┼────┼──────┼──┼──┼─────┼───────────────┤
│4.  │93.9.6  │行動電話手機│支  │陸  │劉俊麟    │NOKIA牌8850型（門號為000000000│
│    │        │            │    │    │          │1號）、NOKIA牌7110型（門號為09│
│    │        │            │    │    │          │00000000號）、NOKIA牌8210型（ │
│    │        │            │    │    │          │門號為0000000000號）、NOKIA牌8│
│    │        │            │    │    │          │855型（門號為0000000000號）、 │
│    │        │            │    │    │          │Panasonic牌CD55型（門號為09303│
│    │        │            │    │    │          │06917號）、IWIN牌（門號為09610│
│    │        │            │    │    │          │72690號）之行動電話手機各一支 │
│    │        │            │    │    │          │。                            │
├──┼────┼──────┼──┼──┼─────┼───────────────┤
│5.  │同上    │月收贓款帳目│張  │壹  │同上      │                              │
├──┼────┼──────┼──┼──┼─────┼───────────────┤
│6.  │93.9.23 │行動電話手機│支  │貳  │蔡峰山    │亞太行動電話手機（門號各為0982│
│    │        │            │    │    │          │105792、0000000000）各一支。  │
├──┼────┼──────┼──┼──┼─────┼───────────────┤
│7.  │同上    │存摺        │本  │壹  │系爭詐欺集│復華銀行豐原分行（戶名：顏玉河│
│    │        │            │    │    │團成員所有│、帳號0000000000000）         │
├──┼────┼──────┼──┼──┼─────┼───────────────┤
│8.  │同上    │金融卡      │張  │壹  │同上      │復華銀行豐原分行（戶名：顏玉河│
│    │        │            │    │    │          │、帳號0000000000000）         │
└──┴────┴──────┴──┴──┴─────┴───────────────┘
附表四：
┌──┬────────┬───┬───┬────┬────┬───┬───────────┬─────────┐
│編號│品            名│單  位│數  量│局    號│帳    號│戶  名│所有人／持有人／保管人│備              考│
├──┼────────┼───┼───┼────┼────┼───┼───────────┼─────────┤
│ １ │郵政存簿儲金簿  │  本  │  壹  │0000000 │0000000 │張  榮│張永德                │內含：私章、提款卡│
│    │                │      │      │        │        │      │                      │編號：04          │
├──┼────────┼───┼───┼────┼────┼───┼───────────┼─────────┤
│ ２ │郵政存簿儲金簿  │  本  │  壹  │0000000 │0000000 │郭奕嘉│張永德                │內含：私章、提款卡│
│    │                │      │      │        │        │      │                      │編號：06          │
├──┼────────┼───┼───┼────┼────┼───┼───────────┼─────────┤
│ ３ │郵政存簿儲金簿  │  本  │  壹  │0000000 │0000000 │謝文振│張永德                │內含：私章、提款卡│
│    │                │      │      │        │        │      │                      │編號：08          │
├──┼────────┼───┼───┼────┼────┼───┼───────────┼─────────┤
│ ４ │郵政存簿儲金簿  │  本  │  壹  │0000000 │0000000 │梁峻穎│張永德                │內含：私章、提款卡│
│    │                │      │      │        │        │      │                      │編號：011         │
├──┼────────┼───┼───┼────┼────┼───┼───────────┼─────────┤
│ ５ │郵政存簿儲金簿  │  本  │  壹  │0000000 │0000000 │張文豪│張永德                │內含：私章、提款卡│
│    │                │      │      │        │        │      │                      │編號：017         │
├──┼────────┼───┼───┼────┼────┼───┼───────────┼─────────┤
│ ６ │郵政存簿儲金簿  │  本  │  壹  │0000000 │0000000 │洪鼎祥│張永德                │內含：私章、提款卡│
│    │                │      │      │        │        │      │                      │編號：018         │
├──┼────────┼───┼───┼────┼────┼───┼───────────┼─────────┤
│ ７ │郵政存簿儲金簿  │  本  │  壹  │0000000 │0000000 │洪子芳│張永德                │內含：私章、提款卡│
│    │                │      │      │        │        │      │                      │編號：19          │
├──┼────────┼───┼───┼────┼────┼───┼───────────┼─────────┤
│ ８ │郵政存簿儲金簿  │  本  │  壹  │0000000 │0000000 │張君元│張永德                │內含：私章、提款卡│
│    │                │      │      │        │        │      │                      │編號：220         │
├──┼────────┼───┼───┼────┼────┼───┼───────────┼─────────┤
│ ９ │郵政存簿儲金簿  │  本  │  壹  │0000000 │0000000 │曾聖聰│張永德                │內含：私章、提款卡│
│    │                │      │      │        │        │      │                      │編號：P38         │
├──┼────────┼───┼───┼────┼────┼───┼───────────┼─────────┤
│ １０ │郵政存簿儲金簿  │  本  │  壹  │0000000 │0000000 │謝李寬│張永德                │內含：私章、提款卡│
│    │                │      │      │        │        │      │                      │編號：C2          │
├──┼────────┼───┼───┼────┼────┼───┼───────────┼─────────┤
│  │郵政存簿儲金簿  │  本  │  壹  │0000000 │0000000 │郭俊杰│張永德                │內含：私章、提款卡│
│    │                │      │      │        │        │      │                      │編號：C3          │
├──┼────────┼───┼───┼────┼────┼───┼───────────┼─────────┤
│  │郵政存簿儲金簿  │  本  │  壹  │0000000 │0000000 │郭  晨│張永德                │內含：私章、提款卡│
│    │                │      │      │        │        │      │                      │編號：C4          │
├──┼────────┼───┼───┼────┼────┼───┼───────────┼─────────┤
│  │郵政存簿儲金簿  │  本  │  壹  │0000000 │0000000 │李旻達│張永德                │內含：私章、提款卡│
│    │                │      │      │        │        │      │                      │編號：C5          │
├──┼────────┼───┼───┼────┼────┼───┼───────────┼─────────┤
│  │郵政存簿儲金簿  │  本  │  壹  │0000000 │0000000 │鄭宇治│張永德                │內含：提款卡      │
│    │                │      │      │        │        │      │                      │編號：A8          │
├──┼────────┼───┼───┼────┼────┼───┼───────────┼─────────┤
│  │郵政存簿儲金簿  │  本  │  壹  │0000000 │0000000 │林建甫│張永德                │內含：私章、提款卡│
│    │                │      │      │        │        │      │                      │編號：H6          │
├──┼────────┼───┼───┼────┼────┼───┼───────────┼─────────┤
│  │郵政存簿儲金簿  │  本  │  壹  │0000000 │0000000 │曾崇鎧│張永德                │內含：私章、提款卡│
│    │                │      │      │        │        │      │                      │編號：P36         │
├──┼────────┼───┼───┼────┼────┼───┼───────────┼─────────┤
│  │郵政存簿儲金簿  │  本  │  壹  │0000000 │0000000 │王誠隆│張永德                │內含：私章、提款卡│
│    │                │      │      │        │        │      │                      │編號：P37         │
├──┼────────┼───┼───┼────┼────┼───┼───────────┼─────────┤
│  │郵政存簿儲金簿  │  本  │  壹  │0000000 │0000000 │黃鋒澤│張永德                │內含：私章、提款卡│
│    │                │      │      │        │        │      │                      │編號：L12         │
├──┼────────┼───┼───┼────┼────┼───┼───────────┼─────────┤
│  │郵政存簿儲金簿  │  本  │  壹  │0000000 │0000000 │羅映婷│張永德                │內含：私章、提款卡│
│    │                │      │      │        │        │      │                      │編號：L13         │
├──┼────────┼───┼───┼────┼────┼───┼───────────┼─────────┤
│  │郵政存簿儲金簿  │  本  │  壹  │0000000 │0000000 │曾寬程│張永德                │內含：私章、提款卡│
│    │                │      │      │        │        │      │                      │編號：V12         │
├──┼────────┼───┼───┼────┼────┼───┼───────────┼─────────┤
│  │郵政存簿儲金簿  │  本  │  壹  │0000000 │0000000 │張哲睿│張永德                │內含：私章、提款卡│
│    │                │      │      │        │        │      │                      │編號：V10         │
├──┼────────┼───┼───┼────┼────┼───┼───────────┼─────────┤
│  │郵政存簿儲金簿  │  本  │  壹  │0000000 │0000000 │韋恩雅│張永德                │內含：私章、提款卡│
├──┼────────┼───┼───┼────┼────┼───┼───────────┼─────────┤
│  │郵政存簿儲金簿  │  本  │  壹  │0000000 │0000000 │李晉呈│張永德                │內含：私章、提款卡│
├──┼────────┼───┼───┼────┼────┼───┼───────────┼─────────┤
│  │郵政存簿儲金簿  │  本  │  壹  │0000000 │0000000 │林芷楹│張永德                │內含：私章、提款卡│
├──┼────────┼───┼───┼────┼────┼───┼───────────┼─────────┤
│  │郵政存簿儲金簿  │  本  │  壹  │0000000 │0000000 │張文全│張永德                │內含：私章、提款卡│
│    │                │      │      │        │        │      │                      │編號：K24         │
├──┼────────┼───┼───┼────┼────┼───┼───────────┼─────────┤
│  │郵政存簿儲金簿  │  本  │  壹  │0000000 │0000000 │林顥晏│張永德                │內含：私章、提款卡│
│    │                │      │      │        │        │      │                      │編號：K26         │
├──┼────────┼───┼───┼────┼────┼───┼───────────┼─────────┤
│  │郵政存簿儲金簿  │  本  │  壹  │0000000 │0000000 │林義傑│張永德                │內含：私章、提款卡│
│    │                │      │      │        │        │      │                      │編號：K37         │
├──┼────────┼───┼───┼────┼────┼───┼───────────┼─────────┤
│  │郵政存簿儲金簿  │  本  │  壹  │0000000 │0000000 │王  瑋│張永德                │內含：私章、提款卡│
│    │                │      │      │        │        │      │                      │編號：K38         │
├──┼────────┼───┼───┼────┼────┼───┼───────────┼─────────┤
│  │郵政存簿儲金簿  │  本  │  壹  │0000000 │0000000 │劉仲軒│張永德                │內含：私章、提款卡│
│    │                │      │      │        │        │      │                      │編號：K39         │
├──┼────────┼───┼───┼────┼────┼───┼───────────┼─────────┤
│  │郵政存簿儲金簿  │  本  │  壹  │0000000 │0000000 │楊夙斐│張永德                │內含：私章、提款卡│
│    │                │      │      │        │        │      │                      │編號：K40         │
├──┼────────┼───┼───┼────┼────┼───┼───────────┼─────────┤
│  │郵政存簿儲金簿  │  本  │  壹  │0000000 │0000000 │歐建成│張永德                │內含：私章、提款卡│
│    │                │      │      │        │        │      │                      │編號：P12         │
├──┼────────┼───┼───┼────┼────┼───┼───────────┼─────────┤
│  │郵政存簿儲金簿  │  本  │  壹  │0000000 │0000000 │張敏寬│張永德                │內含：私章、提款卡│
│    │                │      │      │        │        │      │                      │編號：P23         │
├──┼────────┼───┼───┼────┼────┼───┼───────────┼─────────┤
│  │郵政存簿儲金簿  │  本  │  壹  │0000000 │0000000 │陳美呂│張永德                │內含：私章、提款卡│
│    │                │      │      │        │        │      │                      │編號：P34         │
├──┼────────┼───┼───┼────┼────┼───┼───────────┼─────────┤
│  │郵政存簿儲金簿  │  本  │  壹  │0000000 │0000000 │林呅憶│張永德                │內含：私章、提款卡│
│    │                │      │      │        │        │      │                      │編號：P31         │
├──┼────────┼───┼───┼────┼────┼───┼───────────┼─────────┤
│  │郵政存簿儲金簿  │  本  │  壹  │0000000 │0000000 │陳侑謦│張永德                │內含：私章、提款卡│
│    │                │      │      │        │        │      │                      │編號：K8          │
├──┼────────┼───┼───┼────┼────┼───┼───────────┼─────────┤
│  │郵政存簿儲金簿  │  本  │  壹  │0000000 │0000000 │張庭瑜│張永德                │內含：私章、提款卡│
│    │                │      │      │        │        │      │                      │編號：01          │
├──┼────────┼───┼───┼────┼────┼───┼───────────┼─────────┤
│  │郵政存簿儲金簿  │  本  │  壹  │0000000 │0000000 │張文林│張永德                │內含：私章、提款卡│
│    │                │      │      │        │        │      │                      │編號：03          │
├──┼────────┼───┼───┼────┼────┼───┼───────────┼─────────┤
│  │郵政存簿儲金簿  │  本  │  壹  │0000000 │0000000 │陳式新│張永德                │內含：私章、提款卡│
├──┼────────┼───┼───┼────┼────┼───┼───────────┼─────────┤
│  │郵政存簿儲金簿  │  本  │  壹  │0000000 │0000000 │郭  俊│張永德                │內含：私章、提款卡│
├──┼────────┼───┼───┼────┼────┼───┼───────────┼─────────┤
│  │郵政存簿儲金簿  │  本  │  壹  │0000000 │0000000 │王議慶│張永德                │內含：私章、提款卡│
├──┼────────┼───┼───┼────┼────┼───┼───────────┼─────────┤
│  │郵政存簿儲金簿  │  本  │  壹  │0000000 │0000000 │楊世容│張永德                │內含：私章、提款卡│
│    │                │      │      │        │        │      │                      │編號：L14         │
├──┼────────┼───┼───┼────┼────┼───┼───────────┼─────────┤
│  │郵政存簿儲金簿  │  本  │  壹  │0000000 │0000000 │劉宜明│張永德                │內含：私章、提款卡│
│    │                │      │      │        │        │      │                      │編號：L10         │
├──┼────────┼───┼───┼────┼────┼───┼───────────┼─────────┤
│  │郵政存簿儲金簿  │  本  │  壹  │0000000 │0000000 │朱立倫│張永德                │內含：私章、提款卡│
│    │                │      │      │        │        │      │                      │編號：B1          │
├──┼────────┼───┼───┼────┼────┼───┼───────────┼─────────┤
│  │郵政存簿儲金簿  │  本  │  壹  │0000000 │0000000 │陳韋宜│張永德                │內含：私章、提款卡│
│    │                │      │      │        │        │      │                      │編號：O21         │
├──┼────────┼───┼───┼────┼────┼───┼───────────┼─────────┤
│  │郵政存簿儲金簿  │  本  │  壹  │0000000 │0000000 │鄭詠聰│張永德                │內含：私章、提款卡│
│    │                │      │      │        │        │      │                      │編號：B2          │
├──┼────────┼───┼───┼────┼────┼───┼───────────┼─────────┤
│  │郵政存簿儲金簿  │  本  │  壹  │0000000 │0000000 │紀威仰│張永德                │內含：私章、提款卡│
│    │                │      │      │        │        │      │                      │編號：E8          │
├──┼────────┼───┼───┼────┼────┼───┼───────────┼─────────┤
│  │郵政存簿儲金簿  │  本  │  壹  │0000000 │0000000 │蔡秉翰│張永德                │內含：私章、提款卡│
│    │                │      │      │        │        │      │                      │編號：L15         │
├──┼────────┼───┼───┼────┼────┼───┼───────────┼─────────┤
│  │郵政存簿儲金簿  │  本  │  壹  │0000000 │0000000 │何尊儀│張永德                │內含：私章、提款卡│
│    │                │      │      │        │        │      │                      │編號：D29         │
├──┼────────┼───┼───┼────┼────┼───┼───────────┼─────────┤
│  │郵政存簿儲金簿  │  本  │  壹  │0000000 │0000000 │吳佳儒│張永德                │內含：私章、提款卡│
│    │                │      │      │        │        │      │                      │編號：D32         │
├──┼────────┼───┼───┼────┼────┼───┼───────────┼─────────┤
│  │郵政存簿儲金簿  │  本  │  壹  │0000000 │0000000 │呂佳恩│張永德                │內含：私章、提款卡│
│    │                │      │      │        │        │      │                      │編號：D39         │
├──┼────────┼───┼───┼────┼────┼───┼───────────┼─────────┤
│  │郵政存簿儲金簿  │  本  │  壹  │0000000 │0000000 │王亭皓│張永德                │內含：私章、提款卡│
│    │                │      │      │        │        │      │                      │編號：D33         │
├──┼────────┼───┼───┼────┼────┼───┼───────────┼─────────┤
│  │郵政存簿儲金簿  │  本  │  壹  │0000000 │0000000 │沈庭語│張永德                │內含：私章、提款卡│
│    │                │      │      │        │        │      │                      │編號：D36         │
├──┼────────┼───┼───┼────┼────┼───┼───────────┼─────────┤
│  │郵政存簿儲金簿  │  本  │  壹  │0000000 │0000000 │王思涵│張永德                │內含：私章、提款卡│
│    │                │      │      │        │        │      │                      │編號：D37         │
├──┼────────┼───┼───┼────┼────┼───┼───────────┼─────────┤
│  │郵政存簿儲金簿  │  本  │  壹  │0000000 │0000000 │蔡昀澂│張永德                │內含：私章、提款卡│
│    │                │      │      │        │        │      │                      │編號：D38         │
├──┼────────┼───┼───┼────┼────┼───┼───────────┼─────────┤
│  │郵政存簿儲金簿  │  本  │  壹  │0000000 │0000000 │王奕凱│張永德                │內含：私章、提款卡│
│    │                │      │      │        │        │      │                      │編號：D41         │
├──┼────────┼───┼───┼────┼────┼───┼───────────┼─────────┤
│  │郵政存簿儲金簿  │  本  │  壹  │0000000 │0000000 │王馨儀│張永德                │內含：私章、提款卡│
│    │                │      │      │        │        │      │                      │編號：D42         │
├──┼────────┼───┼───┼────┼────┼───┼───────────┼─────────┤
│  │郵政存簿儲金簿  │  本  │  壹  │0000000 │0000000 │陳俊圻│張永德                │內含：私章、提款卡│
│    │                │      │      │        │        │      │                      │編號：D40         │
├──┼────────┼───┼───┼────┼────┼───┼───────────┼─────────┤
│  │郵政存簿儲金簿  │  本  │  壹  │0000000 │0000000 │劉政奇│張永德                │內含：私章、提款卡│
│    │                │      │      │        │        │      │                      │編號：P39         │
├──┼────────┼───┼───┼────┼────┼───┼───────────┼─────────┤
│  │郵政存簿儲金簿  │  本  │  壹  │0000000 │0000000 │陳蓬葳│謝政全                │內含：私章、提款卡│
│    │                │      │      │        │        │      │                      │編號：E7          │
├──┼────────┼───┼───┼────┼────┼───┼───────────┼─────────┤
│  │郵政存簿儲金簿  │  本  │  壹  │0000000 │0000000 │張祏維│張永德                │內含：私章、提款卡│
│    │                │      │      │        │        │      │                      │編號：H5          │
├──┼────────┼───┼───┼────┼────┼───┼───────────┼─────────┤
│  │郵政存簿儲金簿  │  本  │  壹  │0000000 │0000000 │林郁庭│張永德                │內含：私章、提款卡│
│    │                │      │      │        │        │      │                      │編號：P35         │
├──┼────────┼───┼───┼────┼────┼───┼───────────┼─────────┤
│  │李庭軒          │本、張│ 各壹 │        │        │      │劉俊麟                │00000000000000    │
│    │郵局存摺金融卡、│、枚  │      │        │        │      │                      │                  │
│    │印章            │      │      │        │        │      │                      │                  │
├──┼────────┼───┼───┼────┼────┼───┼───────────┼─────────┤
│  │陳志榮          │本、張│ 各壹 │        │        │      │劉俊麟                │00000000000000    │
│    │郵局存摺金融卡、│、枚  │      │        │        │      │                      │                  │
│    │印章            │      │      │        │        │      │                      │                  │
├──┼────────┼───┼───┼────┼────┼───┼───────────┼─────────┤
│  │謝燕萍          │本、張│ 各壹 │        │        │      │劉俊麟                │00000000000000    │
│    │郵局存摺金融卡、│、枚  │      │        │        │      │                      │                  │
│    │印章            │      │      │        │        │      │                      │                  │
├──┼────────┼───┼───┼────┼────┼───┼───────────┼─────────┤
│  │黃意芷          │本、張│ 各壹 │        │        │      │劉俊麟                │00000000000000    │
│    │郵局存摺金融卡、│、枚  │      │        │        │      │                      │                  │
│    │印章            │      │      │        │        │      │                      │                  │
├──┼────────┼───┼───┼────┼────┼───┼───────────┼─────────┤
│  │蕭羽軒          │本、張│ 各壹 │        │        │      │劉俊麟                │00000000000000    │
│    │郵局存摺金融卡、│、枚  │      │        │        │      │                      │                  │
│    │印章            │      │      │        │        │      │                      │                  │
├──┼────────┼───┼───┼────┼────┼───┼───────────┼─────────┤
│  │李曜宇          │本、張│ 各壹 │        │        │      │劉俊麟                │00000000000000    │
│    │郵局存摺金融卡、│、枚  │      │        │        │      │                      │                  │
│    │印章            │      │      │        │        │      │                      │                  │
├──┼────────┼───┼───┼────┼────┼───┼───────────┼─────────┤
│  │袁誠斌          │本、張│ 各壹 │        │        │      │劉俊麟                │00000000000000    │
│    │郵局存摺金融卡、│、枚  │      │        │        │      │                      │                  │
│    │印章            │      │      │        │        │      │                      │                  │
├──┼────────┼───┼───┼────┼────┼───┼───────────┼─────────┤
│  │宋宏國          │本、張│ 各壹 │        │        │      │劉俊麟                │00000000000000    │
│    │郵局存摺金融卡、│、枚  │      │        │        │      │                      │                  │
│    │印章            │      │      │        │        │      │                      │                  │
├──┼────────┼───┼───┼────┼────┼───┼───────────┼─────────┤
│  │林顥璿          │本、張│ 各壹 │        │        │      │劉俊麟                │00000000000000    │
│    │郵局存摺金融卡、│、枚  │      │        │        │      │                      │                  │
│    │印章            │      │      │        │        │      │                      │                  │
├──┼────────┼───┼───┼────┼────┼───┼───────────┼─────────┤
│  │郭子恩          │本、張│ 各壹 │        │        │      │劉俊麟                │00000000000000    │
│    │郵局存摺金融卡、│、枚  │      │        │        │      │                      │                  │
│    │印章            │      │      │        │        │      │                      │                  │
├──┼────────┼───┼───┼────┼────┼───┼───────────┼─────────┤
│  │王亭文          │本、張│ 各壹 │        │        │      │劉俊麟                │00000000000000    │
│    │郵局存摺金融卡、│、枚  │      │        │        │      │                      │                  │
│    │印章            │      │      │        │        │      │                      │                  │
├──┼────────┼───┼───┼────┼────┼───┼───────────┼─────────┤
│  │楊文浩          │本、張│ 各壹 │        │        │      │劉俊麟                │00000000000000    │
│    │郵局存摺金融卡、│、枚  │      │        │        │      │                      │                  │
│    │印章            │      │      │        │        │      │                      │                  │
├──┼────────┼───┼───┼────┼────┼───┼───────────┼─────────┤
│  │王鈞彥          │本、張│ 各壹 │        │        │      │劉俊麟                │00000000000000    │
│    │郵局存摺金融卡、│、枚  │      │        │        │      │                      │                  │
│    │印章            │      │      │        │        │      │                      │                  │
├──┼────────┼───┼───┼────┼────┼───┼───────────┼─────────┤
│  │吳盛煥          │本、張│ 各壹 │        │        │      │劉俊麟                │00000000000000    │
│    │郵局存摺金融卡、│、枚  │      │        │        │      │                      │                  │
│    │印章            │      │      │        │        │      │                      │                  │
├──┼────────┼───┼───┼────┼────┼───┼───────────┼─────────┤
│  │李  安          │本、張│ 各壹 │        │        │      │劉俊麟                │00000000000000    │
│    │郵局存摺金融卡、│、枚  │      │        │        │      │                      │                  │
│    │印章            │      │      │        │        │      │                      │                  │
├──┼────────┼───┼───┼────┼────┼───┼───────────┼─────────┤
│  │許隆吉          │本、張│ 各壹 │        │        │      │劉俊麟                │00000000000000    │
│    │郵局存摺金融卡、│、枚  │      │        │        │      │                      │                  │
│    │印章            │      │      │        │        │      │                      │                  │
├──┼────────┼───┼───┼────┼────┼───┼───────────┼─────────┤
│  │徐永全          │本、張│ 各壹 │        │        │      │劉俊麟                │00000000000000    │
│    │郵局存摺金融卡、│、枚  │      │        │        │      │                      │                  │
│    │印章            │      │      │        │        │      │                      │                  │
├──┼────────┼───┼───┼────┼────┼───┼───────────┼─────────┤
│  │陳佳凌          │本、張│ 各壹 │        │        │      │劉俊麟                │00000000000000    │
│    │郵局存摺金融卡、│、枚  │      │        │        │      │                      │                  │
│    │印章            │      │      │        │        │      │                      │                  │
├──┼────────┼───┼───┼────┼────┼───┼───────────┼─────────┤
│  │陳忠德          │本、張│ 各壹 │        │        │      │劉俊麟                │00000000000000    │
│    │郵局存摺金融卡、│、枚  │      │        │        │      │                      │                  │
│    │印章            │      │      │        │        │      │                      │                  │
├──┼────────┼───┼───┼────┼────┼───┼───────────┼─────────┤
│  │吳文琪          │本、張│ 各壹 │        │        │      │劉俊麟                │00000000000000    │
│    │郵局存摺金融卡、│、枚  │      │        │        │      │                      │                  │
│    │印章            │      │      │        │        │      │                      │                  │
├──┼────────┼───┼───┼────┼────┼───┼───────────┼─────────┤
│  │王  涵          │本、張│ 各壹 │        │        │      │劉俊麟                │00000000000000    │
│    │郵局存摺金融卡、│、枚  │      │        │        │      │                      │                  │
│    │印章            │      │      │        │        │      │                      │                  │
├──┼────────┼───┼───┼────┼────┼───┼───────────┼─────────┤
│  │溫祐寬          │本、張│ 各壹 │        │        │      │劉俊麟                │00000000000000    │
│    │郵局存摺金融卡、│、枚  │      │        │        │      │                      │                  │
│    │印章            │      │      │        │        │      │                      │                  │
├──┼────────┼───┼───┼────┼────┼───┼───────────┼─────────┤
│  │王宏仁          │本、張│ 各壹 │        │        │      │劉俊麟                │000000000000      │
│    │土地銀行存摺金融│、枚  │      │        │        │      │                      │                  │
│    │卡、印章        │      │      │        │        │      │                      │                  │
├──┼────────┼───┼───┼────┼────┼───┼───────────┼─────────┤
│  │王鈞彥          │本、張│ 各壹 │        │        │      │劉俊麟                │000000000000      │
│    │土地銀行存摺金融│、枚  │      │        │        │      │                      │                  │
│    │卡、印章        │      │      │        │        │      │                      │                  │
├──┼────────┼───┼───┼────┼────┼───┼───────────┼─────────┤
│  │王宏仁          │本、張│ 各壹 │        │        │      │劉俊麟                │0000000000000     │
│    │誠泰銀行存摺金融│、枚  │      │        │        │      │                      │                  │
│    │卡、印章        │      │      │        │        │      │                      │                  │
├──┼────────┼───┼───┼────┼────┼───┼───────────┼─────────┤
│  │吳盛煥          │本、張│ 各壹 │        │        │      │劉俊麟                │000000000000      │
│    │國泰世華存摺金融│、枚  │      │        │        │      │                      │                  │
│    │卡、印章        │      │      │        │        │      │                      │                  │
├──┼────────┼───┼───┼────┼────┼───┼───────────┼─────────┤
│  │蔡登科          │本、張│ 各壹 │        │        │      │劉俊麟                │000000000000      │
│    │國泰世華存摺金融│      │      │        │        │      │                      │                  │
│    │卡、印章        │      │      │        │        │      │                      │                  │
├──┼────────┼───┼───┼────┼────┼───┼───────────┼─────────┤
│  │鄭昆鴻          │本、張│ 各壹 │        │        │      │劉俊麟                │000000000000      │
│    │台中商業銀行存摺│      │      │        │        │      │                      │                  │
│    │金融卡          │      │      │        │        │      │                      │                  │
├──┼────────┼───┼───┼────┼────┼───┼───────────┼─────────┤
│ 90 │廖昌南          │本、張│ 各壹 │        │        │      │劉俊麟                │000000000000      │
│    │中國信託銀行存摺│      │      │        │        │      │                      │                  │
│    │金融卡          │      │      │        │        │      │                      │                  │
├──┼────────┼───┼───┼────┼────┼───┼───────────┼─────────┤
│ 91 │陳志榮          │本、張│ 各壹 │        │        │      │劉俊麟                │000000000000      │
│    │國泰世華存摺金融│      │      │        │        │      │                      │                  │
│    │卡              │      │      │        │        │      │                      │                  │
├──┼────────┼───┼───┼────┼────┼───┼───────────┼─────────┤
│ 92 │林勝弘          │本、張│ 各壹 │        │        │      │劉俊麟                │00000000000000    │
│    │郵局存摺金融卡、│、枚  │      │        │        │      │                      │                  │
│    │印章            │      │      │        │        │      │                      │                  │
├──┼────────┼───┼───┼────┼────┼───┼───────────┼─────────┤
│ 93 │郵局金融卡      │張    │  壹  │        │        │      │劉俊麟                │00000000000000    │
├──┼────────┼───┼───┼────┼────┼───┼───────────┼─────────┤
│ 94 │郵局金融卡      │張    │  壹  │        │        │      │劉俊麟                │00000000000000    │
├──┼────────┼───┼───┼────┼────┼───┼───────────┼─────────┤
│ 95 │郵局金融卡      │張    │  壹  │        │        │      │劉俊麟                │0000000000000     │
├──┼────────┼───┼───┼────┼────┼───┼───────────┼─────────┤
│ 96 │郵局金融卡      │張    │  壹  │        │        │      │劉俊麟                │00000000000000    │
├──┼────────┼───┼───┼────┼────┼───┼───────────┼─────────┤
│ 97 │郵局金融卡      │張    │  壹  │        │        │      │劉俊麟                │00000000000000    │
└──┴────────┴───┴───┴────┴────┴───┴───────────┴─────────┘
                                                   Ｒ


司法院資訊處製作；財團法人民間司法改革基金會備份。
